---
title: "Modelando (Primer Intento)"
author: "Adolfo De Unánue T."
date: "26/11/2014"
output: html_document
---

### Notas

- Usaremos la base de datos de **KDD 2009** contenidos en la carpeta `data/KDD2009`.

- Esto lo estamos haciendo rápido, no debería de ser así. Hay que preparar los documentos exploratorios y de preparación.

## Preparación de los datos

```{r}
library(dplyr)
library(ggplot2)
library(ROCR)
```

```{r}
set.seed(789345)
```


Cargamos los datos

```{r}
data <- read.table('../data/KDD2009/orange_small_train.data.gz', header=TRUE, sep="\t", na.strings=c('NA', ''))
```

y las variables dependientes (en este caso son 3: `churn`, `appetency` y `upselling`).

```{r}
churn <- read.table('../data/KDD2009/orange_small_train_churn.labels', header=FALSE, sep = '\t')
appetency <- read.table('../data/KDD2009/orange_small_train_appetency.labels', header=FALSE, sep='\t')
upselling <- read.table('../data/KDD2009/orange_small_train_upselling.labels', header=FALSE, sep='\t')

data$churn <- churn$V1
data$appetency <- appetency$V1
data$upselling <- upselling$V1
```


Dividimos en entrenamiento, calibración y prueba.

```{r}

data$rgroup <- runif(dim(data)[1])

train <-subset(data, rgroup <= 0.9)
test <- subset(data, rgroup > 0.9)

outcomes <- c('churn', 'appetency', 'upselling')
vars <- setdiff(colnames(train), c(outcomes, 'rgroup'))
cat.vars <- vars[sapply(train[,vars],class) %in% c('factor', 'character')]
num.vars <- vars[sapply(train[,vars],class) %in% c('numeric','integer')]

use.for.calibration <- rbinom(n=dim(train)[[1]], size=1, prob=0.1) > 0

calibration <- subset(train, use.for.calibration)

train <- subset(train, !use.for.calibration)

```

En este ejemplo, sólo querremos predecir el `churn`

```{r}
outcome <- 'churn'

pos <- '1'
```

Limpiamos el `enbvironment` de `R`

```{r}
rm(list=c('data', 'churn', 'appetency', 'upselling', 'use.for.calibration'))
```


## Modelo de una sola variable.
