---
title: "Modelado"
author: "Adolfo De Unánue T."
date: "03/12/2014"
output: html_document
---


```{r, warning=FALSE, message=FALSE, error=FALSE, echo=FALSE, eval=TRUE}
library(Hmisc)
library(dplyr)
library(tidyr)
library(ggplot2)
library(lubridate)
library(stringr)
library(party)
library(rpart)
```

```{r, eval=TRUE, echo=FALSE, include=TRUE,warning=FALSE, message=FALSE,}
source(file = "../lib/utils.r", chdir = TRUE)
```


# Data set

```{r, echo=TRUE}
(load("clean/cup98_141203.RData"))
```

```{r, echo=TRUE}
ds.name
ds.path
dim(ds)
id
target
risk
vars.a.ignorar
vars.input
```

# Semilla

Generamos una secuencia aleatoria y seleccionamos una al azar como la semilla. Así podremos repetir el análisis si lo deseamos.

```{r, echo=TRUE}
(seed <- sample(1:1000000, 1))
```

Alternativamente, podemos establecer una semilla por _default_.

```{r, echo=TRUE, eval=FALSE}
# Este código no hace nada, no se está ejecutando
seed <- 12345
```

# Variable de salida

Para este estudio, predeciremos la variable `target.d`.

```{r}
ds <- as.data.frame(ds)
(outcome <- target[2])
```

El costo de cada contacto es `$0.68` USD.

```{r}
cost <- 0.68
```

# Prueba y entrenamiento

```{r}
train.size <- round(num.observaciones*0.7)
test.size <- num.observaciones - train.size
```

Guardamos las columnas de salida

```{r}
ds.targets <- ds[, target]
dim(ds.targets)
```

Eliminamos las variables a ignorar

```{r}
ds <- ds[,c(vars.input, outcome)]
dim(ds)
```

# Feature Engineering

# Modelos

## Árbol de decisión

Usaremos, para fines de ilustración, la función `rpart()` del paquete `party`. Este árbol tiene los siguientes parámetros:

- `Minsplit`: Mínimo número de instancias en un nodo para considerar su división.
- `MinBucket` Mínimo número de instancias en el nodo terminal.
- `MaxSurrogate`: Número de _splits_ a evaluar.
- `MaxDepth`: Controla la máxima profundidad del árbol.

## Fórmula

```{r}
(form <- formula(paste(outcome, "~ ", paste(vars.input[1:50], collapse = ' + '), sep='')))
```


### Entrenamiento

```{r echo=FALSE}
num.iteraciones <- 5
```


El entrenamiento consistirá en un `hold-out` repetido `r num.iteraciones` veces. 

Inicio de entrenamiento: `r date()`

Tamaño de los datos de entrenamiento: `r format(train.size, scientific=FALSE, big.mark=",")`

Tamaño de los datos de prueba: `r format(test.size, scientific=FALSE, big.mark=",")`

Parámetros del árbol:

```{r}
model <- 'rpart'

MinSplit <- 1000
MinBucket <- 400
MaxSurrogate <- 4
MaxDepth <- 10
```

```{r echo=FALSE}
parametros <- paste(MinSplit, MinBucket, MaxSurrogate, MaxDepth, sep="-")

run.donaciones <- matrix(0, nrow=test.size, ncol=num.iteraciones)
run.promedios <- matrix(0, nrow=test.size, ncol=num.iteraciones)
run.percentiles <- matrix(0, nrow=test.size, ncol=num.iteraciones)
```


```{r eval=TRUE, fig.height=6, fig.align='center', fig.width=8,echo=FALSE}
for (iteracion in 1:num.iteraciones) {
  cat( "Iteracion: ", iteracion, " iniciada el ", date(), "\n")
  
  ## Dividimos en entrenamiento y prueba
  train.idx <- sample(1:num.observaciones, train.size)
  train <- ds[train.idx,]
  test <- ds[-train.idx,]
  
  train.targets <- ds.targets[train.idx,]
  test.targets <- ds.targets[-train.idx,]
  
  ## Parámetros
  controls <- rpart.control(minsplit = MinSplit, minbucket = MinBucket, maxsurrogate=MaxSurrogate, maxdepth = MaxDepth)
  
  ## Entrenamos un árbol
  cat("Tiempo para entrenar: ", system.time(arbol <- rpart(form, data=train, control=controls)), "\n\n")
  
  ## Tamaño del árbol
  cat("Tamaño del modelo en memoria: ", format(object.size(arbol), units="MB"), "\n\n")
  
  ## Guardamos el árbol
  if (!file.exists("modelos")) dir.create("modelos") # Creamos la carpeta modelos, si no existe
  
  save(arbol, file=paste("modelos", "/", model, "-", parametros, "-iteracion-", iteracion, ".rdata", sep=""))
  
  fig.title <- paste("Árbol ", iteracion)
  
  tryCatch(plot(arbol, main=fig.title, type="simple",
                gp = gpar(fontsize = 4),
                ip_args=list(pval=FALSE),
                ep_args=list(digits=0, abbreviate=TRUE)
                ),
            error = function(e) cat("El árbol ", iteracion, " no creció más allá del nodo raíz\n\n\n")
          )
           
  
  ## Test
  pred <- predict(arbol, newdata=test)
  
  #cat(sum(test[outcome][pred > cost] - cost), "\n")
  
  s1 <- sort(pred, decreasing=TRUE, method="quick", index.return=TRUE)
  
  donacion.total <- cumsum(test[,outcome][s1$ix])
  
  donacion.promedio <- donacion.total / (1:test.size)
  
  donacion.percentil <- 100 * donacion.total / sum(test[,outcome])
  
  run.donaciones[, iteracion] <- donacion.total
  
  run.promedios[, iteracion] <- donacion.promedio
  
  run.percentiles[, iteracion] <- donacion.percentil
  
  cat( "Iteracion: ", iteracion, " terminada el ", date(), "\n\n\n\n")
}

cat(date(), ": Terminada las iteraciones\n\n\n")
```

```{r echo=FALSE}
donacion.final <- rowMeans(run.donaciones)
promedio.final <- rowMeans(run.promedios)
percentil.final <- rowMeans(run.percentiles)

resultados <- data.frame(cbind(run.donaciones, donacion.final))
names(resultados) <- c(paste("run", 1:num.iteraciones), "Promedio")

if (!file.exists("resultados")) dir.create("resultados") # Creamos la carpeta resultados, si no existe
write.csv(resultados, paste("resultados", "/", "evaluacion-donacion-total-", parametros, ".csv", sep=""))
```


## Evaluación

### Monto total

```{r}
head(resultados)
```

Restamos el costo ($ `r cost`) de las llamadas

```{r}
resultados[,1:(num.iteraciones)] <- resultados[,1:(num.iteraciones)] - cost*(1:test.size)
head(resultados)
tail(resultados)
```

```{r,echo=FALSE}
plot(resultados[,(num.iteraciones+1)], type="l", lty=1, col=1, ylim=c(0, 4500), xlab="Número de correos", ylab="Monto en donaciones ($)")

for(iteracion in 1:num.iteraciones) {
  lines(resultados[,iteracion], pty=".", type="l", lty=1+iteracion, col=1+iteracion)
}

legend("bottomright", col=1:(num.iteraciones+1), lty=1:(num.iteraciones+1), legend=c("Promedio", paste("Iteracion", 1:num.iteraciones)))
```

### Percentiles

```{r echo=FALSE}
percentil.donaciones <- sapply(1:num.iteraciones, function(i) 100*resultados[,i]/resultados[test.size, i])
percentil <- 100*(1:test.size)/test.size

plot(percentil, percentil.donaciones[,num.iteraciones], pty=".", type="l", lty=1, col=1, ylim=c(0,170), xlab = "Percentil de Contactos (%)", ylab = "Percentil de Donaciones (%)")

grid(col="gray", lty="dotted")

for(iteracion in 1:num.iteraciones) {
  lines(percentil, percentil.donaciones[,iteracion], pty=".", type="l", lty = 1+iteracion, col=1+iteracion)
}

legend("bottomright", col=1:(num.iteraciones+1), lty=1:(num.iteraciones+1), legend=c("Promedio", paste("Iteracion", 1:num.iteraciones)))
```

### Promedios

```{r echo=FALSE}
donacion.promedio <- sapply(1:num.iteraciones, function(i) resultados[,i]/(1:test.size))

yTitle <- c("Percentil de Donaciones Totales (%)", "Promedio de donación por contacto ($)")

par(mar=c(5,4,4,5) + 0.1)

plot(percentil, percentil.donaciones[,2], pty=".", type="l", lty="solid", col="red", ylab=yTitle[1], xlab="Percentil de Contactos (%)")

grid(col="gray", lty="dotted")

par(new=TRUE)

plot(percentil, donacion.promedio[,2], pty=".", type="l", lty="dashed", col="blue", xaxt="n", yaxt="n", xlab="", ylab="", ylim=c(0, max(donacion.promedio[,2])))

axis(4)

mtext(yTitle[2], side=4, line=2)

legend("right", col=c("red", "blue"), lty=c("solid", "dashed"), legend=yTitle)
```

## Metaparámetros

```{r, echo=TRUE, eval=FALSE}

## Crea una función para el hold-out que reciban como parámetro los parámetros del modelo.
## Crea una función para la evaluación.

## Intenta con los siguientes parámetros
parametros <- c("1000-400-4-5", "1000-400-4-6", "700-200-4-8", "200-50-4-10", "1000-400-4-10")

## Aquí irían los resultados...
```


## Selección del modelo

## Scoring

Uno de los pasos importantes en el /scoring/ es verificar que los datos de validación (o productivos)
estén el mismo formato de los datos de entrenamiento y prueba. En particular, en este ejercicio, valores categóricos nuevos serán puestos a `NA`.

```{r, eval=TRUE, echo=TRUE}
# Cargamos el dataset

ds.score.path <- "../data/KDD1998/cup98val.txt" # Puede ser un URL o una dirección en el directorio

ds.score.name <- "cup98-score" # Nombre de nuestro conjunto de datos, e.g. algas, german

ds.score <- loadData(name=ds.score.name, full_path=ds.score.path, sep=",", head=TRUE)
               
ds.score <- tbl_df(ds.score) # Para obtener un print mejorado

## Prepara la base de datos de scoring -> limpia los nombres de las columnas.
```

Verificamos que tengamos la misma estructura de datos

```{r echo=TRUE}
train.cols <- names(ds)
score.cols <- names(ds.score)

idx <- which(train.cols %in% score.cols)

cat("Columnas no encontradas: ", train.cols[-idx])
```

Verificamos que las variables categóricas tengan los mismos niveles

```{r echo=TRUE}
vars <- intersect(train.cols, score.cols)
if(length(vars) != 0) {
  for(i in 1:length(vars)) {
    varname <- vars[i]
    
    train.levels <- levels(ds[varname])
    
    score.levels <- levels(ds.score[varname])
    
    if(is.factor(ds[varname]) & setequal(train.levels, score.levels) == FALSE) {
      cat("\n\n\n¡Advertencia: Existen nuevos niveles en los datos y serán cambiados a NA!\n")
      cat(varname, "\n")
      cat("Entrenamiento: ", length(train.levels), ", ", train.levels, "\n\n")
      cat("Validación: ", length(score.levels), ", ", score.levels, "\n\n")
      
      ds.score[varname] <- factor(ds.score[varname], levels=train.levels)
    }
  }
}
```

```{r echo = TRUE}
## Realiza la predicción ...
```

```{r echo = TRUE}
## Pega la "respuesta" valtargt.txt usando el id como variable y calcula las métricas.
```


### Apéndice: Ambiente

```{r, echo=FALSE}
sessionInfo()
```
