---
title: "German"
author: "Andrea Garcia, Edwin Chazaro, Andrea Fernández"
date: "17/11/2014"
output: html_document
---

## Introducción

La base de datos de *German credit data* es una base de datos financiera, donada en 1994 gracias al Profesor Dr. Hans Hofmann de la Universidad de Hamburgo.

```{r, echo=FALSE, warning=FALSE, error=FALSE, message=FALSE}
library(dplyr)
library(ggplot2)
source('utils.r')

german.data <-load()
german.data <- as.data.frame(sapply(german.data, FUN=german.decode))
german.data <- arreglacols(german.data)
```

¿Cómo se comparan los datos de Goodloan frente a los de Badloan en su historial crediticio?

```{r, echo=FALSE}
df <- german.data[ , c("credit.history", "good.loan")] %>%
    group_by(credit.history, good.loan) %>%
    summarise(cuenta = n())
df <- transform(df, credit.history=reorder(credit.history, cuenta))
ggplot(df, aes(x=credit.history, y=cuenta, fill=good.loan)) +
    geom_bar(stat='identity', position="dodge") +
    coord_flip() +
    theme(axis.text.y=element_text(size=rel(0.8)))
```

Resulta curioso que los que más se han tardado en pagar sus deudas en el pasado son los catalogados como *GoodLoan*. Además, este mismo grupo tiene menos historial de haber pagado todos sus créditos pasados. 

## Faltantes

```{r}
summary(german.data)
```

Del sumario podemos ver que no tenemos valores faltantes.

Anomalias detectadas:
+ Hay 274 cuentas con saldo negativo en su checking account.
+ Esta muy raro que no haya mujeres solteras.
+ No parece tener mucho sentido el installment rate como proporcion del ingresodisponible.
+ Tampoco esta recodificado present.residence.since



