---
title: "Algas y calidad de agua"
author: "Andrea Garcia, Edwin Chazaro, Andrea Fernández"
date: "17/11/2014"
output: html_document
---

## Introduccion

Esta base de datos contiene relaciones entre concentraciones de algas y niveles quimicos. Los datos vienen de muestras de diferentes sitios en rios de diferentes ciudades Europeas tomadas en un periodo de 1 ano.

Vienen concentraciones de: nitrogeno en forma de nitratos y nitritos, amonia, fosfatos, ph, nivel de oxigeno y nivel de cloro.

```{r, echo=FALSE, warning=FALSE, error=FALSE, message=FALSE}
library(ggplot2)
library(knitr)
library(corrplot)
library(GGally)
library(graphics)
source('../utils_na.r')
source('../utils.r', chdir=TRUE)

algas <- read.table('../../../../data/algas/algas.txt',
                    header=FALSE,
                    dec=".",
                    na.strings = "XXXXXXX",
                    strip.white = TRUE,
                    col.names = c('temporada', 'tamaño', 'velocidad', 'mxPH',
                                  'mnO2', 'Cl', 'NO3', 'NO4', 'oPO4', 'PO4',
                                  'Chla', 'a1', 'a2', 'a3', 'a4', 'a5', 'a6', 'a7'))
names(algas) <- tolower(names(algas))
```

## Sumario estadistico

```{r}
summary(algas)
```

+ Notamos que tenemos varios valores faltantes. 


## Tratamiento de NAs

```{r, eval=FALSE}
#numero de NAs por variable
tabla <- as.data.frame(cbind(names(sapply(algas, FUN=suma)),sapply(algas, FUN=suma)), row.names=FALSE)
names(tabla) <- c("Variable","Valores perdidos")
kable(tabla)

#porcentaje de NAs por columna
tabla <- as.data.frame(cbind(names(sapply(algas, FUN=prom)),sapply(algas, FUN=prom)), row.names=FALSE)
names(tabla) <- c("Variable","% perdidos")
kable(tabla)

#grafica de correlacion de NAs
graf_corr(algas)

#observaciones con mas de 2 nas
kable(obs_nas(algas,1), row.names=FALSE)

# #Para quedarse con las observaciones que tienen menos de X% de NAs
# algas <- elimina(algas, 0.2)
# 
# #Para rellenar con tendencia central
# algas$chla<-imputarValorCentral(algas$chla)
# 
# #Para rellenar con regresion
# algas <- elimina(algas, 0.2)
# lm(po4 ~ opo4, data=algas)
# algas$po4 <- imputaRegresion(algas$po4,algas$opo4,42.897,1.293)
# algas$opo4
# 
# ggplot(data=algas) + 
#   aes(x=opo4, y=po4) + 
#   geom_point(shape=1) + # Usamos una bolita para los puntos
#   geom_smooth(method=lm, se=FALSE) 

````

Prueba de plots varios

```{r}
source('../two_plots.r')
two_plots(algas)

```
 
Histogramas por cada variable 
```{r, eval=FALSE}

ggpairs(algas[,1:6], colour = 'tamaño' ) 
ggpairs(algas[,7:12], colour = 'tamaño' ) 
ggpairs(algas[,12:18], colour = 'tamaño' ) 

```

Utilizamos nuestra funcion en utils para hacer el grafico correspondiente para cada variable del dataframe.
```{r}
# Una por una (18) variables
# primero pregunta si es la clase y dependiendo de ella  eliges el tipo de gráfica
# idedntificar picos, medianas 

sapply(algas,FUN=graficas)

```
