---
title: "Preparación de los Datos"
author: "Andrea Fernández, Edwin Chazaro, Andrea García"
date: "29/10/2014"
output: html_document
---

```{r, warning=FALSE, message=FALSE, error=FALSE, echo=FALSE}
library(dplyr)
library(tidyr)
library(ggplot2)
library(lubridate)
library(stringr)
library(GGally)
library(corrplot)
library(knitr)
```



```{r, warning=FALSE, message=FALSE, error=FALSE, echo=FALSE}
# Cargamos el dataset
source('../utils.r', chdir=TRUE)
ds <- read.table('../../../../data/algas/algas.txt',
                    header=FALSE,
                    dec=".",
                    na.strings = "XXXXXXX",
                    strip.white = TRUE,
                    col.names = c('temporada', 'tamaño', 'velocidad', 'mxPH',
                                  'mnO2', 'Cl', 'NO3', 'NO4', 'oPO4', 'PO4',
                                  'Chla', 'a1', 'a2', 'a3', 'a4', 'a5', 'a6', 'a7'))

ds.path <- '../../../../data/algas/algas.txt' # Puede ser un URL o una dirección en el directorio

ds.name <- "algas" # Nombre de nuestro conjunto de datos, e.g. algas, german


# ds # <- # Leemos el dataset, usando readRDS (ya que ya lo tenemos en disco debido a nuestro EDA)
   # Hay que utilizar el data set al que no se le han removido las observaciones NAs
   # Lo guardamos en la variable ds para hacer más genérico los pasos.

ds <- tbl_df(ds) # Para obtener un print mejorado
```


# Introducción

Esta base de datos contiene relaciones entre concentraciones de algas y niveles químicos. Los datos vienen de muestras de diferentes  ríos de diferentes ciudades Europeas tomadas en un periodo de 1 año.

Vienen concentraciones de: nitrogeno en forma de nitratos y nitritos, amonia, fosfatos, ph, nivel de oxigeno y nivel de cloro entre otros.


## Variables
 La base de compone de 18 variables, de las cuales 2 son factores y el restante numéricas 


# Estructura General

```{r, eval=FALSE}
ds
```

## Tamaño
```{r}
dim(ds)
```

## Columnas
```{r}
names(ds)
```

## Estructura

```{r}
str(ds)
```

## Observaciones

```{r}
head(ds)
```

```{r}
tail(ds)
```

# Sumario Estadístico

```{r, warning=FALSE}
summary(ds)
```

# Limpieza de metadatos

```{r}
names(ds) <- normalizarNombres(names(ds))
names(ds)
```

# EDA

## Gráficos por variable

```{r, warning=FALSE, error=FALSE, echo=FALSE, message=FALSE}
# unigrafica
sapply(ds,FUN = graficas)
```
Las variables mxph y mno2  se  parece que tienen una distribucion normal 

## Gráficos por pares de variables

```{r, warning=TRUE, echo=FALSE, error=FALSE, message=FALSE}
two_plots(ds)
```


# Transformación de variables
 A excepción de mxph y mno2 el resto de las variables categoricas estaban sesgadas a la derecha  por lo que sería burno transformarlas  on log10

```{r, warning=TRUE, echo=FALSE, error=FALSE, message=FALSE}
ds.transformed <- mutate(ds, 
                         mx.ph = log10(mx.ph),
                         mn.o2 = log10(mn.o2))

two_plots(ds.transformed, vector=c("mx.ph","mn.o2"))
```

# Recodificación

Dado que las variables categoricas de algas no pasan de 4 categorias , no tenemos que recodificar 


# Valores faltantes

Número de NAs por variable

```{r, warning=TRUE, echo=FALSE, error=FALSE, message=FALSE}
tabla <- as.data.frame(cbind(names(sapply(ds, FUN=suma)),sapply(ds, FUN=suma)), row.names=FALSE)
names(tabla) <- c("Variable","Valores perdidos")
kable(tabla)
```


Porcentaje de NAs por columna

```{r, warning=TRUE, echo=FALSE, error=FALSE, message=FALSE}
tabla <- as.data.frame(cbind(names(sapply(ds, FUN=prom)),sapply(ds, FUN=prom)), row.names=FALSE)
names(tabla) <- c("Variable","% perdidos")
kable(tabla)
```

Grafica de correlacion de NAs

```{r, warning=TRUE, echo=FALSE, error=FALSE, message=FALSE}
graf_corr(ds)
```

Observaciones con mas de 2 NAs

```{r, warning=TRUE, echo=FALSE, error=FALSE, message=FALSE}
kable(obs_nas(ds,1), row.names=FALSE)
```

Eliminamos observaciones con mas de 20% faltantes

```{r}
ds.rm.missing <- elimina(ds, 0.2)
dim(ds.rm.missing)
```

Ejemplo de imputacion con tendencia central
```{r}
is.na(ds$chla)
ds$chla<-imputarValorCentral(ds$chla)
is.na(ds$chla)
```

Ejemplo de imputacion con regresion
```{r}
lm(po4 ~ o.po4, data=ds)
ds$po4 <- imputaRegresion(ds$po4,ds$o.po4,42.897,1.293)
ggplot(data=ds) + 
  aes(x=o.po4, y=po4) + 
  geom_point(shape=1) + # Usamos una bolita para los puntos
  geom_smooth(method=lm, se=FALSE) 
```
