---
title: "Preparación de los Datos de GERMAN BANK"
author: "Nosomos muchos pero somos machos"
date: "17/11/2014"
output: html_document
---

```{r, warning=FALSE, message=FALSE, error=FALSE, echo=FALSE}

# Este bloque debería de tener la bandera de echo a FALSE

library(dplyr)
library(tidyr)
library(ggplot2)
library(lubridate)
library(stringr)

```



```{r, echo=FALSE}

# Este bloque debería de tener la bandera de echo a FALSE

# NOTA: Todos los bloques de este documento, tienen eval a FALSE, se debería de eliminar

# Cargamos el dataset

#ds.path <- "" # Puede ser un URL o una dirección en el directorio

#ds.name <- "" # Nombre de nuestro conjunto de datos, e.g. algas, german

ds  <-  readRDS('german.rds') # Leemos el dataset, usando readRDS (ya que ya lo tenemos en disco debido a nuestro EDA)
   # Hay que utilizar el data set al que no se le han removido las observaciones NAs
   # Lo guardamos en la variable ds para hacer más genérico los pasos.

ds <- tbl_df(ds) # Para obtener un print mejorado
```


# Introducción

El archivo se obtuvo del repositorio UCI Machine Learning Repository. Con URL:
'http://archive.ics.uci.edu/ml/machine-learning-databases/statlog'/german/german.data'


## Variables

Se tiene una dataset con 21 variables y 1000 observaciones. De las cuales 7 variables son numéricas y el resto son categóricas.


# Estructura General

```{r}
ds
```


## Tamaño
```{r}
dim(ds)
```

## Columnas

```{r}
names(ds)
```

## Estructura

```{r}
str(ds)
```

_NOTA: Indicar si hay una discrepancia entre las clases de las variables en el data set y en su significado, i.e. fechas que no son fechas, si no factores, etc._

## Observaciones

```{r}
head(ds)
```

```{r}
tail(ds)
```

```{r, eval=FALSE,echo=FALSE}
#ds[sample(ds,6),]  #no aplica. revisar porque no jala (Toño)
```


# Sumario Estadístico

```{r}
summary(ds)
```


# Limpieza de metadatos

```{r}
source("utils.r")
# Usaremos la función que hiciste de ejercicio
names(ds) <- normalizarNombres(names(ds))
```



```{r}

names(ds)

```

# Ajuste de formatos

Las clases de las variables son

```{r}
sapply(ds, class)
```

No aplica para este conjunto de datos..

En esta sección arreglamos los formatos de los datos. Un ejemplo típico son las fechas.

Otros problemas con variables son: categóricas/numéricas que no lo son, booleanas que no lo son, ordenar variables nominales, reetiquetar las variables categóricas, etc.

Para arreglar las fechas, utiliza el paquete `lubridate`.

El formato de fechas debe de ser `YMD` y si es `timestamp` debe de serlo hasta la precisión que den los datos, no más, no menos.

```{r, eval=FALSE}
# Ejemplo hipotético

# ds$fecha <- ymd(as.character(ds$fecha))
```

*NOTA: Es recomendable hacer todas las transformaciones en un solo `mutate` y no una por una (a menos que haya problemas de memoria, y hay que usar otras técnicas).*

Así quedan las variables corregidas:

```{r, eval=FALSE}
# sapply(ds, class)  
```

# Transformación de variables

Consideramos omitir algunas variables por su baja variabilidad:

number.of.people.being.liable.to.provide.maintenance.for
number.of.existing.credits.at.this.bank

A la variable credit.amount se le aplicará una tranformación logarítmica y a las siguintes aplicaremos normalización :
duration.in.month, 
installment.rate.in.percentage.of.disposable.income, 
present.residence.since,
age.in.years,  
number.of.existing.credits.at.this.bank.

```{r,echo=FALSE}

# Normalización
ds$duration.in.month  <- (ds$duration.in.month-mean(ds$duration.in.month,na.rm=T))/sd(ds$duration.in.month,na.rm=T)
ds$installment.rate.in.percentage.of.disposable.income  <-  (ds$installment.rate.in.percentage.of.disposable.income - mean(ds$installment.rate.in.percentage.of.disposable.income,na.rm=T))/ sd(ds$installment.rate.in.percentage.of.disposable.income,na.rm=T)
ds$present.residence.since  <- (ds$present.residence.since-mean(ds$present.residence.since,na.rm=T))/sd(ds$present.residence.since,na.rm=T)
ds$age.in.years  <-  (ds$age.in.years - mean(ds$age.in.years,na.rm=T))/ sd(ds$age.in.years,na.rm=T)
ds$number.of.existing.credits.at.this.bank  <-  (ds$number.of.existing.credits.at.this.bank - mean(ds$number.of.existing.credits.at.this.bank,na.rm=T))/ sd(ds$number.of.existing.credits.at.this.bank,na.rm=T)

```

```{r}
#normailizando variables:

normalizar  <- function(data,ncol){
    for (n in ncol){
            if(class(data[,n])=="numeric"){
                data$n  <- (data[,n]-mean(data[,n],na.rm=T))/sd(data[,n],na.rm=T)   
            }
    }
}


normalizar(ds, c("duration.in.month", 
"installment.rate.in.percentage.of.disposable.income", 
"present.residence.since",
"age.in.years",  
"number.of.existing.credits.at.this.bank"))

```

```{r}
# transformación logaritmica

ds$credit.amount  <-  log(ds$credit.amount)

```

En esta sección incluímos la transformación de las variables necesarias (normalización, estandarización, _binning_, `log`, etc.)


*NOTA: Es recomendable hacer todas las transformaciones en un solo `mutate` y no una por una (a menos que haya problemas de memoria, y hay que usar otras técnicas).*

# Identificación de variables



```{r}

vars <- names(ds) # Guardamos los nombres de variables

target <- "good.loan"  # Si el modelo es supervisado
#risk <- "" # Si se proveé, es la importancia de la observación respecto a la variable (es una variable de salida)
#costo <- "" # Costo de equivocarse en la predicción (Si se proveé) (es una variable de salida)
id <- names(ds) # Armar una id con columnas, o seleccionar el id del dataset
```

# Recodificación

Antes de pasar a la etapa de ignorar variables, es importante **recodificar**. 

- Hay métodos como el  `randomForest` que no soporta variables categóricas con más de 32 niveles, habría que agruparlos (e.g. si son países se pueden reagrupar por región, similitud -esto requiere otra base de datos, etc.)

- Si las fechas son `timestamp` hay que extraer variables categóricas como `mes`, `día.de.la.semana`, `fin.de.semana`, `temporada`, etc. claro que depende del tipo del problema al que nos estemos enfrentando.


# Variables a ignorar

Las variables numéricas a ignorar son:

number.of.people.being.liable.to.provide.maintenance.for
number.of.existing.credits.at.this.bank

### IDs y variables de salida

```{r}
vars.a.ignorar <- c("number.of.people.being.liable.to.provide.maintenance.for","number.of.existing.credits.at.this.bank") #union(id, if (exists("risk")) risk, if (exists("costo")) costo)
```

### Constantes y valores únicos por observación

```{r, eval=FALSE}
# Ignoramos las que tengan un único valor por cada observación, pueden ser IDs
# IMPORTANTE: Esto puede eliminar fechas, ver sección anterior

ids <- names(which(sapply(ds, function(x) length(unique(x)) == nrow(ds))))

# Ignoramos los factores que tengan muchos niveles
# IMPORTANTE: ver sección anterior

factors <- which(sapply(ds[vars], is.factor))
niveles <- sapply(factors, function(x) length(levels(ds[[x]])))
muchos.niveles <- names(which(niveles > 20))

vars.a.ignorar <- union(vars.a.ignorar, muchos.niveles)

# Constantes
constantes <- names(which(sapply(ds[vars], function(x) all(x == x[1L]))))

var.a.ignorar <- union(vars.a.ignorar, ids)#, constantes)
```


### Faltantes


```{r}
# Las que sean puros NAs
ids.nas.count <- sapply(ds[vars], function(x) sum(is.na(x)))
ids.nas <- names(which(ids.nas.count == nrow(ds)))

vars.a.ignorar <-ids.nas# union(ids.nas, vars.a.ignorar)

# Las que tengan muchos NAs (un 70% o más)
ids.many.nas <- names(which(ids.nas.count >= 0.7*nrow(ds)))

vars.a.ignorar <- union(ids.many.nas, vars.a.ignorar)
```

### Variable de salida (`target`) 

Si el problema de minado, es supervisado, removemos las observaciones que tengan `NA` en la variable `target`

```{r}
dim(ds)
ds <- ds[!is.na(ds[target]),]
dim(ds)
```

Si el problema es de clasificación, hay que convertir la variable `target` a categórica.

```{r}
ds[target] <- as.factor(ds[[target]])
table(ds[target])
```

Mostramos la distribución (esto nos indicará si el problema no está balanceado)

```{r, eval=TRUE}
ggplot(data=ds, aes_string(x=target)) + geom_bar(width=0.3)
```


# Variables correlacionadas

```{r}
vars.cor <- cor(ds[which(sapply(ds, is.numeric))], use="complete.obs")
vars.cor[upper.tri(vars.cor, diag=TRUE)] <- NA

vars.cor <- vars.cor                                  %>%
            abs()                                     %>%   
            data.frame()                              %>%
            mutate(var1=row.names(vars.cor))          %>%
            gather(var2, cor, -var1)                  %>%
            na.omit()
            

vars.cor <- vars.cor[order(-abs(vars.cor$cor)), ]

(muy.cor <- filter(vars.cor, cor > 0.95)) # Mostramos las que tengan más del 95% de correlación

# Habría que decidir si se remueven y cuales se remueven (var1 o var2)
vars.a.ignorar <- union(vars.a.ignorar, muy.cor$var2)
```

_NOTA: ¿Qué pasa con las categóricas? ¿Usamos asociación o independencia?_

# Valores faltantes

En este caso no tenemos datos faltantes en nuestro dataset.

# Normalizar niveles

Removemos espacios, puntuaciones, camelCase, etc. en los niveles de los factores supervivientes.

```{r, eval=FALSE}
factors <- which(sapply(ds[vars], is.factor))
for (f in factors) levels(ds[[f]]) <- normalizarNombres(levels(ds[[f]]))
```

```{r, echo=FALSE, eval=FALSE}

# Este paso debería de tener la bandera de echo a FALSE

# Removemos las variables
vars <- setdiff(vars, vars.a.ignorar)

```

# Identificación de Variables

```{r}
(vars.input <- setdiff(vars, target))
idxs.input <- sapply(vars.input, function(x) which(x == names(ds)), USE.NAMES=FALSE)

idxs.numericas <- intersect(idxs.input, which(sapply(ds, is.numeric)))
(vars.numericas <- names(ds)[idxs.numericas])

idxs.categoricas <- intersect(idxs.input, which(sapply(ds, is.factor)))
(vars.categoricas <- names(ds)[idxs.categoricas])

# Por conveniencia guardamos el número de observaciones supervivientes
num.observaciones <- nrow(ds)

```

```{r, echo=FALSE,eval=FALSE}

# Este paso debería de tener la bandera de echo a FALSE

# Guardamos todo en la carpeta 
ds.date <- paste0("_", format(Sys.Date(), "%y%m%d"))
ds.rdata <- paste0(dsname, dsdate, ".RData") # Guardamos todo en un RData para poder automatizar el modelado

if (!file.exists("clean")) dir.create("clean") # Creamos la carpeta clean, si no existe

save(ds, ds.name, ds.path, ds.date, target, risk, costo, 
     id, vars.a.ignorar, vars, num.observaciones, 
     vars.input, idxs.input,
     observaciones.omitidas,
     vars.numericas, idxs.numericas,
     vars.categoricas, idxs.categoricas,
     file=paste0("/", "clean", ds.rdata)
     )
```


### Apéndice: Ambiente

```{r, echo=FALSE}
sessionInfo()
```

