---
title: "Ejercicio"
author: "Carlos Petricioli"
date: "October 22, 2014"
output: 
  md_document:
      toc: true
---

Para leer los datos.
```{r}
#library(knitr)
rm(list=ls())
gc()
source(file = '0_load_data.r')
ls()
```

Para limpiar datos.
```{r}
source(file = '1_prepare_data.R')
```

Veamos los datos:
```{r}
#kable( head(german.data),  format = 'markdown')
head(german.data)
```

- ¿Hay algo raro con los datos de préstamo?

Parece que hay muchos clientes con buenos prestamos.

```{r}
nrow(german.data)
ncol(german.data)
summary(german.data)
str(german.data)
summary(german.data$Good.Loan)
```

Esto debería ser congruente con el riesgo crediticio.

```{r}
table(german.data[,'Credit history'],german.data[,'Good.Loan'] )
```


- ¿Cuál crees que debería ser la distribución del resultado del préstamo `Good.Loan` respecto a `Credit history`?

- Grafícalo y comenta tus resultados.

En la gráfica a continuación se ven las distribiciones por Good y Bad Loan. Se puede ver que las distribuciones práctimante son iguales. Esto no debería ser así, deberían de ser contrarias.

```{r}
names(german.data) <- tolower(gsub(names(german.data),pattern = ' ', replacement = '.'))

library(ggplot2)
df <- as.data.frame(prop.table(table(german.data[,'credit.history'],german.data[,'good.loan'] )))
ggplot(df, aes(x=Var1, y=Freq)) +
  geom_bar(stat='identity') +
  facet_wrap( ~Var2)+
  coord_flip()
```

