---
title: "Preparación de los Datos"
author: "Random Buddies->Gerson/Clau/Andreu"
date: "29/10/2014"
output: html_document
---

```{r, warning=FALSE, message=FALSE, error=FALSE, echo=TRUE}

# Este bloque debería de tener la bandera de echo a FALSE

library(dplyr)
library(tidyr)
library(ggplot2)
library(lubridate)
library(stringr)
library(proto)
library(gsubfn)

```



```{r, echo=TRUE}

# Este bloque debería de tener la bandera de echo a FALSE

# NOTA: Todos los bloques de este documento, tienen eval a FALSE, se debería de eliminar

# Cargamos el dataset
source('utils.r')

ds<-load("german")

#ds <- tbl_df(ds) # Para obtener un print mejorado

vars <- names(ds)

```

# Introducción
El archivo de german consta de 1000 observaciones. Este dataset se puede descargar de: https://archive.ics.uci.edu/ml/datasets/Statlog+(German+Credit+Data)

## Variables

El dataset contiene las siguientes 20 variables:

Attribute 1: (qualitative) 
Status of existing checking account 
A11 : ... < 0 DM 
A12 : 0 <= ... < 200 DM 
A13 : ... >= 200 DM / salary assignments for at least 1 year 
A14 : no checking account 

Attribute 2: (numerical) 
Duration in month 

Attribute 3: (qualitative) 
Credit history 
A30 : no credits taken/ all credits paid back duly 
A31 : all credits at this bank paid back duly 
A32 : existing credits paid back duly till now 
A33 : delay in paying off in the past 
A34 : critical account/ other credits existing (not at this bank) 

Attribute 4: (qualitative) 
Purpose 
A40 : car (new) 
A41 : car (used) 
A42 : furniture/equipment 
A43 : radio/television 
A44 : domestic appliances 
A45 : repairs 
A46 : education 
A47 : (vacation - does not exist?) 
A48 : retraining 
A49 : business 
A410 : others 

Attribute 5: (numerical) 
Credit amount 

Attibute 6: (qualitative) 
Savings account/bonds 
A61 : ... < 100 DM 
A62 : 100 <= ... < 500 DM 
A63 : 500 <= ... < 1000 DM 
A64 : .. >= 1000 DM 
A65 : unknown/ no savings account 

Attribute 7: (qualitative) 
Present employment since 
A71 : unemployed 
A72 : ... < 1 year 
A73 : 1 <= ... < 4 years 
A74 : 4 <= ... < 7 years 
A75 : .. >= 7 years 

Attribute 8: (numerical) 
Installment rate in percentage of disposable income 

Attribute 9: (qualitative) 
Personal status and sex 
A91 : male : divorced/separated 
A92 : female : divorced/separated/married 
A93 : male : single 
A94 : male : married/widowed 
A95 : female : single 

Attribute 10: (qualitative) 
Other debtors / guarantors 
A101 : none 
A102 : co-applicant 
A103 : guarantor 

Attribute 11: (numerical) 
Present residence since 

Attribute 12: (qualitative) 
Property 
A121 : real estate 
A122 : if not A121 : building society savings agreement/ life insurance 
A123 : if not A121/A122 : car or other, not in attribute 6 
A124 : unknown / no property 

Attribute 13: (numerical) 
Age in years 

Attribute 14: (qualitative) 
Other installment plans 
A141 : bank 
A142 : stores 
A143 : none 

Attribute 15: (qualitative) 
Housing 
A151 : rent 
A152 : own 
A153 : for free 

Attribute 16: (numerical) 
Number of existing credits at this bank 

Attribute 17: (qualitative) 
Job 
A171 : unemployed/ unskilled - non-resident 
A172 : unskilled - resident 
A173 : skilled employee / official 
A174 : management/ self-employed/ 
highly qualified employee/ officer 

Attribute 18: (numerical) 
Number of people being liable to provide maintenance for 

Attribute 19: (qualitative) 
Telephone 
A191 : none 
A192 : yes, registered under the customers name 

Attribute 20: (qualitative) 
foreign worker 
A201 : yes 
A202 : no 

# Estructura General

La base trata de predecir el comportamiento (bueno o malo) de los clientes de un banco, a partir de variables sociodemográficas, situación de empleo y  tenencia de productos en saldos en el mismos banco. 

## Tamaño
```{r}
dim(ds)
```



## Columnas

```{r}
names(ds)
```

## Estructura

```{r}
str(ds)
```

_NOTA: Indicar si hay una discrepancia entre las clases de las variables en el data set y en su significado, i.e. fechas que no son fechas, si no factores, etc._

## Observaciones

```{r}
head(ds)
```

# Sumario Estadístico

```{r}
summary(ds)
```


# Limpieza de metadatos

```{r}

# Usaremos la función que hiciste de ejercicio
names(ds) <- normalizarNombres(names(ds))
```
```{r}
names(ds)
```

# Ajuste de formatos

Las clases de las variables son

```{r}
sapply(ds, class)
```
Todas las clases son correctas por lo que no es necesario hacer ninguna transformación sobre ellas.

### Faltantes

```{r}
# Las que sean puros NAs
summary(ds)
```
En el summary podemos ver que no hay NA’s en german.

# Variables correlacionadas

```{r}
vars.cor <- cor(ds[which(sapply(ds, is.numeric))], use="complete.obs")
vars.cor[upper.tri(vars.cor, diag=TRUE)] <- NA

vars.cor <- vars.cor                                  %>%
            abs()                                     %>%   
            data.frame()                              %>%
            mutate(var1=row.names(vars.cor))          %>%
            gather(var2, cor, -var1)                  %>%
            na.omit()
            

vars.cor <- vars.cor[order(-abs(vars.cor$cor)), ]

 # Mostramos las que tengan más del 95% de correlación
muy.cor <- filter(vars.cor, cor > 0.95)

```
No existen variables muy correlacionadas, por lo que se deja el data frame original.

# Normalizar niveles

Removemos espacios, puntuaciones, camelCase, etc. en los niveles de los factores supervivientes.

```{r}
ds.codes <- list('A11'='... < 0 DM',
                     'A12'='0 <= ... < 200 DM', 
                     'A13'='... >= 200 DM / salary assignments for at least 1 year',
                     'A14'='no checking account', 
                     'A30'='no credits taken/all credits paid back duly',
                     'A31'='all credits at this bank paid back duly', 
                     'A32'='existing credits paid back duly till now',
                     'A33'='delay in paying off in the past', 
                     'A34'='critical account/other credits existing (not at this bank)',
                     'A40'='car (new)', 
                     'A41'='car (used)', 
                     'A42'='furniture/equipment',
                     'A43'='radio/television', 'A44'='domestic appliances', 'A45'='repairs',
                     'A46'='education', 'A47'='(vacation - does not exist?)',
                     'A48'='retraining', 'A49'='business', 'A410'='others', 'A61'='... < 100 DM',
                     'A62'='100 <= ... < 500 DM', 'A63'='500 <= ... < 1000 DM',
                     'A64'='.. >= 1000 DM', 'A65'='unknown/ no savings account',
                     'A71'='unemployed', 'A72'='... < 1 year', 'A73'='1 <= ... < 4 years', 
                     'A74'='4 <= ... < 7 years', 'A75'='.. >= 7 years', 'A91'='male : divorced/separated',
                     'A92'='female : divorced/separated/married',
                     'A93'='male : single',
                     'A94'='male : married/widowed', 
                     'A95'='female : single',
                     'A101'='none', 
                     'A102'='co-applicant',
                     'A103'='guarantor', 'A121'='real estate',
                     'A122'='if not A121 : building society savings agreement/life insurance',
                     'A123'='if not A121/A122 : car or other, not in attribute 6',
                     'A124'='unknown / no property', 
                     'A141'='bank', 'A142'='stores',  'A143'='none', 'A151'='rent', 'A152'='own',
                     'A153'='for free', 'A171'='unemployed/ unskilled - non-resident',
                     'A172'='unskilled - resident', 'A173'='skilled employee / official',
                     'A174'='management/ self-employed/highly qualified employee/ officer',
                     'A191'='none', 'A192'='yes, registered under the customers name',
                     'A201'='yes', 'A202'='no')

#Decodificando las variables 

column.types<-lapply(ds,class)
n<-length(column.types)
for(i in 1:n){
  if(column.types[i]=="character"){
    columna<-ds[,i]
    ds[,i] = as.factor(laply(columna,function(entrada){
      gsubfn(paste(names(ds.codes),collapse='|'), ds.codes,entrada)
    })) 
  }
}


factors <- which(sapply(ds[vars], is.factor))
for (f in factors) levels(ds[[f]]) <- normalizarNombres(levels(ds[[f]]))
factors

```

#Graficas
```{r}
graficosAE(ds)
```

