---
title: "Lecture 6"
author: "Adolfo De Unánue T."
date: "17/12/2014"
output: ioslides_presentation
---

# Deployment

## Show, don't tell

- Blog -> One time

- Contar historias

- Presentaciones

- Producción

- Producto

# Producción

## Batch

Se leen los datos en `R`, se realiza el <span class="yellow">scoring</span> y este <span class="yellow">score</span> se escribe a base de datos, archivo, etc.

## Ligar con otros lenguajes

Otros lenguajes (`C/C++`, `Java`, `Python`, `bash`, etc.) se conectan a `R` usando las ligas o API implementadas en el lenguaje (`Rpy`, `Rcpp`) y continuan con su ejecución.

Mas información:

- [Rcpp now used by 300 CRAN packages](http://dirk.eddelbuettel.com/blog/2014/11/25/#rcpp_300_packages)

- [High performance functions with Rcpp](http://adv-r.had.co.nz/Rcpp.html)

- [Rcpp for Seamless R and C++ Integration](http://www.rcpp.org/)

- [R, C++ and Rcpp](http://dirk.eddelbuettel.com/papers/useR2014_keynote.pdf)

## Servicios Web

`R` es expuesto a través de un servicio HTTP

- `Rook`

- `Shiny`

## Exportar

A veces, la evaluación del modelo es simple comparada con la construcción del modelo. En este caso, es posible (o deseable) transformar la evaluación a otro lenguaje (`SQL`, `Java`, `etc`)

Para árboles:

- [Mi respuesta en Stackoverflow](http://stackoverflow.com/questions/11831794/testing-rules-generated-by-rpart-package)

## PMML

- Predictive Model Markup Language.

- Formato en XML.

- Data Mining Group.

- Depende del paquete `pmml`

- Se exporta a otra herramienta que soporte el estandar.
    - Desktop: Weka, Zementis ADAPA.
    - Nube: Amazon, IBM, FICO.
    - BD: IBM Netezza, Pivotal,Sybase IQ, Teradata and Teradata Aster.
    - Hadoop: Datameer and Hive.

- Funciona en ambas direcciones.

## Ejemplo{.smaller}

```{r}
data(iris)

str(iris)

idx <- sample(2, nrow(iris), replace=TRUE, prob=c(0.7, 0.3))
train <- iris[idx==1,]
test <- iris[idx==2,]
```

## Ejemplo{.smaller}

```{r}
library(randomForest)

iris.rf <- randomForest(Species ~ ., data = train, ntree= 100, proximity=TRUE)

table(predict(iris.rf), train$Species)
```

## Ejemplo{.smaller}

```{r}
print(iris.rf)
```

## Ejemplo{.smaller}

```{r}
plot(iris.rf)
```


## Ejemplo{.smaller}

```{r}
importance(iris.rf)
```


## Ejemplo{.smaller}

```{r}
varImpPlot(iris.rf)
```

## Ejemplo

```{r}
saveRDS(object = iris.rf, file = "iris_rf.rds")
```

## Ejemplo: PMML{.smaller}

```{r eval=TRUE, message=FALSE,results='hide'}
library(pmml)

rf.pmml <- pmml(iris.rf)
xml.path <- file.path("rf-pmml.xml")
saveXML(rf.pmml, xml.path)
```

## Ejemplo: Exportar{.smaller}

```{r}
extraer.rf <- function(rf.model) {
  arbol_extraido <- function(i) {
    ti <- getTree(rf.model, k = i, labelVar = TRUE)
    ti$nodeid <- 1:dim(ti)[[1]]
    ti$treeid <- i
    ti
  }
  num.trees <- rf.model$ntre
  do.call('rbind', sapply(1:num.trees, arbol_extraido, simplify=FALSE))
}

write.table(extraer.rf(iris.rf), file='modelo_rf.tsv',
            row.names=FALSE, sep='\t', quote=FALSE)
```

## Ejemplo: Web Service

- Se podría hacer con el paquete `Rook` (puro `R`).

- También se podría exponer mediante otro servicio `HTTP` en otro lenguaje.

- O usar `shiny`:
    - Ver archivo: `ejemplo_ws.Rmd`
    - Aunque esto es más una aplicación web, se puede accesar mediante `curl`.
