---
title: "Tarea"
author: "Carlos González Munguía"
date: "Diciembre 2014"
output: ioslides_presentation
---

##Carga de datos

-Se cargan los datos


```{r, warning=FALSE, message=FALSE, error=FALSE, echo=FALSE, eval=TRUE}
library(dplyr)
library(plyr)
library(ggplot2)
#library(tidyr)
library(lattice)
library(scales)
library(Hmisc)
library(lubridate)
library(gridExtra)
library(ggthemes)
library(knitr)
library(car)
library(stringr)

```

```{r, warning=FALSE, message=FALSE, error=FALSE, echo=FALSE, eval=TRUE}


datos <- read.table("C:/Users/Mont/itam-dm/alumnos/montactuaria/cup98lrn.txt", header=TRUE, sep=",")

saveRDS(datos,"ds.rds")

ds  <- readRDS("ds.rds")


```




```{r, warning=TRUE, message=FALSE, error=FALSE, eval=FALSE,echo=TRUE}
ds.path <- "cup98lrn.txt" 

ds.name <- "cup98lrn" 

ds <- loadData(name=ds.name, full_path=ds.path, sep=",", head=TRUE)

ds <- tbl_df(ds)

```

```{r, warning=FALSE, message=FALSE, error=FALSE, echo=TRUE, eval=TRUE}
dim(ds)
```

## Exploración de datos

Se tienen identificadas 3 variables target:\n

- TARGET_B: Binaria, si es que se tuvo respuesta o no.\n

- TARGET_D: Monto de donación asociada con la variable TARGET B.\n

- HPHONE_D: Binario, indicador de un número telefónico publicado.\n



## Variables demográficas


```{r, warning=FALSE, message=FALSE, error=FALSE, echo=TRUE, eval=TRUE}
summary((ds[,1:8]))

```

## Variables demográficas


```{r, warning=FALSE, message=FALSE, error=FALSE, echo=TRUE, eval=TRUE}
summary((ds[,9:16]))

```

##Número de veces que el donador respondió a otras campañas


```{r, warning=FALSE, message=FALSE, error=FALSE, echo=TRUE, eval=TRUE}
summary((ds[,29:36]))

```

##Número de veces que el donador respondió a otras campañas


```{r, warning=FALSE, message=FALSE, error=FALSE, echo=TRUE, eval=TRUE}
summary((ds[,37:44]))

```


##Descripción de las variables de salida

```{r, warning=FALSE, message=FALSE, error=FALSE, echo=FALSE, eval=TRUE}

(porcentaje.respuesta.b <- round(100 * prop.table(table(ds$TARGET_B)), digits=1))

etiquetas <- paste("TARGET_B=", names(porcentaje.respuesta.b), "\n", porcentaje.respuesta.b, "%", sep=" ")

ds.positive <- ds[ds$TARGET_D >0, ]

target.d.positive <- ds.positive$TARGET_D

summary(target.d.positive)

donaciones.positivas <- length(target.d.positive)

```

```{r, warning=FALSE, message=FALSE, error=FALSE, echo=TRUE, eval=TRUE,fig.width=7, fig.height=4.5}

pie(porcentaje.respuesta.b, labels = etiquetas)

```

##Descripción de las variables de salida

```{r, warning=FALSE, message=FALSE, error=FALSE, echo=TRUE, eval=TRUE,fig.width=7, fig.height=4.5}

boxplot(target.d.positive)
```

