---
title: "Tarea"
author: "Carlos González Munguía"
date: "Diciembre 2014"
output: html_document
---

##Carga de datos

-Se cargan los datos


```{r, warning=FALSE, message=FALSE, error=FALSE, echo=FALSE, eval=TRUE}
library(dplyr)
library(plyr)
library(ggplot2)
library(tidyr)
library(lattice)
library(scales)
library(Hmisc)
library(lubridate)
library(gridExtra)
library(ggthemes)
library(knitr)
library(car)
library(stringr)
library(party)
library(rpart)
library(randomForest)

```

```{r, warning=FALSE, message=FALSE, error=FALSE, echo=FALSE, eval=TRUE}


datos <- read.table("C:/Users/Mont/itam-dm/alumnos/montactuaria/cup98lrn.txt", header=TRUE, sep=",")

saveRDS(datos,"ds.rds")

ds  <- readRDS("ds.rds")

ds.path <- "cup98lrn.txt" 

ds.name <- "cup98lrn" 

```




```{r, warning=TRUE, message=FALSE, error=FALSE, eval=FALSE,echo=TRUE}
ds.path <- "cup98lrn.txt" 

ds.name <- "cup98lrn" 

ds <- loadData(name=ds.name, full_path=ds.path, sep=",", head=TRUE)

ds <- tbl_df(ds)

```

```{r, warning=FALSE, message=FALSE, error=FALSE, echo=TRUE, eval=TRUE}
dim(ds)
```

## Exploración de datos

Se tienen identificadas 3 variables target:\n

- TARGET_B: Binaria, si es que se tuvo respuesta o no.\n

- TARGET_D: Monto de donación asociada con la variable TARGET B.\n

- HPHONE_D: Binario, indicador de un número telefónico publicado.\n



## Variables demográficas


```{r, warning=FALSE, message=FALSE, error=FALSE, echo=TRUE, eval=TRUE}
summary((ds[,1:8]))

```

## Variables demográficas


```{r, warning=FALSE, message=FALSE, error=FALSE, echo=TRUE, eval=TRUE}
summary((ds[,9:16]))

```

##Número de veces que el donador respondió a otras campañas


```{r, warning=FALSE, message=FALSE, error=FALSE, echo=TRUE, eval=TRUE}
summary((ds[,29:36]))

```

##Número de veces que el donador respondió a otras campañas


```{r, warning=FALSE, message=FALSE, error=FALSE, echo=TRUE, eval=TRUE}
summary((ds[,37:44]))

```


##Descripción de las variables de salida

```{r, warning=FALSE, message=FALSE, error=FALSE, echo=FALSE, eval=TRUE}


(porcentaje.respuesta.b <- round(100 * prop.table(table(ds$TARGET_B)), digits=1))

etiquetas <- paste("TARGET_B=", names(porcentaje.respuesta.b), "\n", porcentaje.respuesta.b, "%", sep=" ")

ds.positive <- ds[ds$TARGET_D >0, ]

target.d.positive <- ds.positive$TARGET_D

donaciones.positivas <- length(target.d.positive)


target.d.positive <- round(target.d.positive)


ds$TARGET_D2 <- cut(ds$TARGET_D, right=FALSE, breaks=c(0,0.1, 10,15,20,25,30,50, max(ds$TARGET_D)))

ds.positive$TARGET_D2 <- cut(ds.positive$TARGET_D, right=FALSE, breaks=c(0,0.1, 10,15,20,25,30,50, max(ds.positive$TARGET_D)))




```

```{r, warning=FALSE, message=FALSE, error=FALSE, echo=TRUE, eval=TRUE,fig.width=5, fig.height=4.5}

pie(porcentaje.respuesta.b, labels = etiquetas)

```

##Descripción de las variables de salida

```{r, warning=FALSE, message=FALSE, error=FALSE, echo=TRUE, eval=TRUE,fig.width=5, fig.height=4.5}

barplot(table(target.d.positive), las=2, cex.axis=0.8, cex.names=0.8)
```



```{r, warning=FALSE, message=FALSE, error=FALSE, echo=FALSE, eval=TRUE}


normalizarNombres <- function(nombres) {
  
  # Convertimos a minúsculas
  nombres <- tolower(nombres)
  
  # Eliminamos '_' por '.'
  nombres <- str_replace_all(string = nombres, pattern = '_', replacement = '.')
  
}


```

###normalizar nombre

```{r, warning=FALSE, message=FALSE, error=FALSE, echo=TRUE, eval=TRUE}


names(ds) <- normalizarNombres(names(ds))

names(ds)

```



```{r, warning=FALSE, message=FALSE, error=FALSE, echo=FALSE, eval=TRUE}
##identificacion variables

vars <- names(ds) # Guardamos los nombres de variables
target <- c("target.b", "target.d", "target.d2")  # Si el modelo es supervisado
risk <- NULL # Si se proveé, es la importancia de la observación respecto a la variable (es una variable de salida)
costo <- NULL # Costo de equivocarse en la predicción (Si se proveé) (es una variable de salida)
id <- "controln" # Armar una id con columnas, o seleccionar el id del dataset
```




```{r, warning=FALSE, message=FALSE, error=FALSE, echo=FALSE, eval=TRUE}
##identificacion variables

vars.input <- setdiff(vars, target)
idxs.input <- sapply(vars.input, function(x) which(x == names(ds)), USE.NAMES=FALSE)

idxs.numericas <- intersect(idxs.input, which(sapply(ds, is.numeric)))
vars.numericas <- names(ds)[idxs.numericas]

idxs.categoricas <- intersect(idxs.input, which(sapply(ds, is.factor)))
vars.categoricas <- names(ds)[idxs.categoricas]

#variables a ignorar

vars.a.ignorar <- union(union(id, if (exists("risk")) risk), if(exists("cost")) cost)

```


##Recodificacion

```{r, warning=FALSE, message=FALSE, error=FALSE, echo=FALSE, eval=TRUE}

vars.numericas 

vars.categoricas 

```



```{r, warning=FALSE, message=FALSE, error=FALSE, echo=FALSE, eval=TRUE}
# Ignoramos las que tengan un único valor por cada observación, pueden ser IDs
# IMPORTANTE: Esto puede eliminar fechas, ver sección anterior

ids <- names(which(sapply(ds, function(x) length(unique(x)) == nrow(ds))))

# Ignoramos los factores que tengan muchos niveles
# IMPORTANTE: ver sección anterior


factors <- which(sapply(ds[vars], is.factor))

niveles <- sapply(factors, function(x) length(levels(ds[[x]])))

muchos.niveles <- names(which(niveles > 32))

vars.a.ignorar <- union(vars.a.ignorar, muchos.niveles)

# Constantes
constantes <- names(which(sapply(ds[vars], function(x) all(x == x[1L]))))

vars.a.ignorar <- union(vars.a.ignorar, c(ids, constantes))


####faltantes

# Las que sean puros NAs
ids.nas.count <- sapply(ds[vars], function(x) sum(is.na(x)))
ids.nas <- names(which(ids.nas.count == nrow(ds)))

vars.a.ignorar <- union(ids.nas, vars.a.ignorar)


# Las que tengan muchos NAs (un 70% o más)
ids.many.nas <- names(which(ids.nas.count >= 0.7*nrow(ds)))

vars.a.ignorar <- union(ids.many.nas, vars.a.ignorar)

length(vars.a.ignorar)

```


```{r, warning=FALSE, message=FALSE, error=FALSE, echo=TRUE, eval=TRUE}

vars.a.ignorar

```

```{r, warning=FALSE, message=FALSE, error=FALSE, echo=FALSE, eval=TRUE}

sapply(ds[,target], class)

ds[target[1]] <- as.factor(ds[[target[1]]])
table(ds[target[1]])
sapply(ds[,target], class)


```


##Balance de ds
```{r, warning=FALSE, message=FALSE, error=FALSE, echo=TRUE, eval=TRUE,fig.width=5, fig.height=4.5}

ggplot(data=ds, aes_string(x=target[1])) + geom_bar(width=0.3)

```


###variables correlacionadas

```{r, warning=FALSE, message=FALSE, error=FALSE, echo=FALSE, eval=TRUE}
vars.cor <- cor(ds[which(sapply(ds, is.numeric))], use="pairwise.complete.obs")

vars.cor[upper.tri(vars.cor, diag=TRUE)] <- NA


vars.cor <- vars.cor                                  %>%
  abs()                                     %>%   
  data.frame()                              %>%
  mutate(var1=row.names(vars.cor))          %>%
  gather(var2, cor, -var1)                  %>%
  na.omit()

vars.cor <- vars.cor[order(-abs(vars.cor$cor)), ]

muy.cor <- filter(vars.cor, cor > 0.95)

vars.a.ignorar <- union(vars.a.ignorar, muy.cor$var2)



```

###Normalizar niveles
```{r, warning=FALSE, message=FALSE, error=FALSE, echo=FALSE, eval=TRUE}

factors <- which(sapply(ds[vars], is.factor))

for (f in factors) levels(ds[[f]]) <- normalizarNombres(levels(ds[[f]]))

# Removemos las variables
vars <- setdiff(vars, vars.a.ignorar)



##Variables independientes

vars.input <- setdiff(vars, target)

idxs.input <- sapply(vars.input, function(x) which(x == names(ds)), USE.NAMES=FALSE)

###var numericas

idxs.numericas <- intersect(idxs.input, which(sapply(ds, is.numeric)))

vars.numericas <- names(ds)[idxs.numericas]


##categoricas

idxs.categoricas <- intersect(idxs.input, which(sapply(ds, is.factor)))

vars.categoricas <- names(ds)[idxs.categoricas]

# Por conveniencia guardamos el número de observaciones supervivientes
num.observaciones <- nrow(ds)


```

#Modelado

```{r, warning=FALSE, message=FALSE, error=FALSE, echo=TRUE, eval=TRUE}

ds.name
ds.path
dim(ds)
id
target
risk
vars.a.ignorar
vars.input

```

Semilla

Generamos una secuencia aleatoria y seleccionamos una al azar como la semilla. Así podremos repetir el análisis si lo deseamos.

```{r, warning=FALSE, message=FALSE, error=FALSE, echo=TRUE, eval=TRUE}
(seed <- sample(1:1000000, 1))
```


Variable de salida
Para este estudio, predeciremos la variable target.d.

```{r, warning=FALSE, message=FALSE, error=FALSE, echo=FALSE, eval=TRUE}

ds <- as.data.frame(ds)
(outcome <- target[2])
cost <- 0.68

```

El costo de cada contacto es $0.68 USD.

cost <- 0.68

###Prueba y entrenamiento


```{r, warning=FALSE, message=FALSE, error=FALSE, echo=TRUE, eval=TRUE}


train.size <- round(num.observaciones*0.7)

test.size <- num.observaciones - train.size

```


Guardamos las columnas de salida



```{r, warning=FALSE, message=FALSE, error=FALSE, echo=TRUE, eval=TRUE}

ds.targets <- ds[, target]

dim(ds.targets)

```

Eliminamos las variables a ignorar


```{r, warning=FALSE, message=FALSE, error=FALSE, echo=TRUE, eval=TRUE}

ds <- ds[,c(vars.input, outcome)]

dim(ds)

```





##Feature Engineering

###Modelos

####Árbol de decisión

Usaremos, para fines de ilustración, la función rpart() del paquete party. Este árbol tiene los siguientes parámetros:
  
-Minsplit: Mínimo número de instancias en un nodo para considerar su división.

-MinBucket Mínimo número de instancias en el nodo terminal.

-MaxSurrogate: Número de splits a evaluar.

-MaxDepth: Controla la máxima profundidad del árbol.

Fórmula


```{r, warning=FALSE, message=FALSE, error=FALSE, echo=TRUE, eval=TRUE}

(form <- formula(paste(outcome, "~ ", paste(vars.input[1:50], collapse = ' + '), sep='')))

```

##Entrenamiento

El entrenamiento consistirá en un hold-out repetido r num.iteraciones veces.

Inicio de entrenamiento: 

```{r, warning=FALSE, message=FALSE, error=FALSE, echo=TRUE, eval=TRUE}

date()

```

Tamaño de los datos de entrenamiento: 

```{r, warning=FALSE, message=FALSE, error=FALSE, echo=TRUE, eval=TRUE}

format(train.size, scientific=FALSE, big.mark=",")

```


Tamaño de los datos de prueba:

```{r, warning=FALSE, message=FALSE, error=FALSE, echo=TRUE, eval=TRUE}

format(test.size, scientific=FALSE, big.mark=",")

```



Parámetros del árbol:
  
```{r, warning=FALSE, message=FALSE, error=FALSE, echo=TRUE, eval=TRUE}

MinSplit <- 1000
MinBucket <- 400
MaxSurrogate <- 4
MaxDepth <- 10
parametros <- paste(MinSplit, MinBucket, MaxSurrogate, MaxDepth, sep="-")

```

  
```{r, warning=FALSE, message=FALSE, error=FALSE, echo=FALSE, eval=TRUE}

num.iteraciones <- 5

model <- 'rpart'


run.donaciones <- matrix(0, nrow=test.size, ncol=num.iteraciones)
run.promedios <- matrix(0, nrow=test.size, ncol=num.iteraciones)
run.percentiles <- matrix(0, nrow=test.size, ncol=num.iteraciones)


for (iteracion in 1:num.iteraciones) {
  cat( "Iteracion: ", iteracion, " iniciada el ", date(), "\n")
  
  ## Dividimos en entrenamiento y prueba
  train.idx <- sample(1:num.observaciones, train.size)
  train <- ds[train.idx,]
  test <- ds[-train.idx,]
  
  train.targets <- ds.targets[train.idx,]
  test.targets <- ds.targets[-train.idx,]
  
  ## Parámetros
  controls <- rpart.control(minsplit = MinSplit, minbucket = MinBucket, maxsurrogate=MaxSurrogate, maxdepth = MaxDepth)
  
  ## Entrenamos un árbol
  cat("Tiempo para entrenar: ", system.time(arbol <- rpart(form, data=train, control=controls)), "\n\n")
  
  ## Tamaño del árbol
  cat("Tamaño del modelo en memoria: ", format(object.size(arbol), units="MB"), "\n\n")
  
  ## Guardamos el árbol
  if (!file.exists("modelos")) dir.create("modelos") # Creamos la carpeta modelos, si no existe
  
  save(arbol, file=paste("modelos", "/", model, "-", parametros, "-iteracion-", iteracion, ".rdata", sep=""))
  
  fig.title <- paste("Árbol ", iteracion)
  
  tryCatch(plot(arbol, main=fig.title, type="simple",
                gp = gpar(fontsize = 4),
                ip_args=list(pval=FALSE),
                ep_args=list(digits=0, abbreviate=TRUE)
  ),
  error = function(e) cat("El árbol ", iteracion, " no creció más allá del nodo raíz\n\n\n")
  )
  
  
  ## Test
  pred <- predict(arbol, newdata=test)
  
  #cat(sum(test[outcome][pred > cost] - cost), "\n")
  
  s1 <- sort(pred, decreasing=TRUE, method="quick", index.return=TRUE)
  
  donacion.total <- cumsum(test[,outcome][s1$ix])
  
  donacion.promedio <- donacion.total / (1:test.size)
  
  donacion.percentil <- 100 * donacion.total / sum(test[,outcome])
  
  run.donaciones[, iteracion] <- donacion.total
  
  run.promedios[, iteracion] <- donacion.promedio
  
  run.percentiles[, iteracion] <- donacion.percentil
  
  cat( "Iteracion: ", iteracion, " terminada el ", date(), "\n\n\n\n")
}


```

```{r, warning=FALSE, message=FALSE, error=FALSE, echo=FALSE, eval=TRUE}


cat(date(), ": Terminada las iteraciones\n\n\n")

donacion.final <- rowMeans(run.donaciones)

promedio.final <- rowMeans(run.promedios)

percentil.final <- rowMeans(run.percentiles)

resultados <- data.frame(cbind(run.donaciones, donacion.final))

names(resultados) <- c(paste("run", 1:num.iteraciones), "Promedio")

```

#Tarea

Antes de empezar, se observa que existen muchas "categorias", así que lo que se puede hacer es correr todo
de nuevo pero con outcome <- target[3], en lugar de 2 o volver a crear target.d2 para sólo obtener 7 categorias

```{r, warning=FALSE, message=FALSE, error=FALSE, echo=TRUE, eval=TRUE}

table(ds$target.d)

ds$target.d2 <- cut(ds$target.d, right=FALSE, breaks=c(0,0.1, 10,15,20,25,30,50, max(ds$target.d)))

ds<-ds[,-370]

summary(ds$target.d2)

ds <- ds[!is.na(ds[target[3]]),]

```


Se eliminan las no donaciones


```{r, warning=FALSE, message=FALSE, error=FALSE, echo=TRUE, eval=TRUE}
ds.target  <- ds[ds$target.d2 !="[0,0.1)", ]

(dim(ds.target))

```


```{r, warning=FALSE, message=FALSE, error=FALSE, echo=FALSE, eval=TRUE}

ds$target.d2<- as.character(ds$target.d2)
ds$target.d2<- as.factor(ds$target.d2)

train$target.d2 <- cut(train$target.d, right=FALSE, breaks=c(0,0.1, 10,15,20,25,30,50, max(train$target.d)))

entrenamiento<-train[,-370]

test$target.d2 <- cut(test$target.d, right=FALSE, breaks=c(0,0.1, 10,15,20,25,30,50, max(test$target.d)))

prueba<-test[,-370]

entrenamiento.target  <- entrenamiento[entrenamiento$target.d2 !="[0,0.1)", ]

entrenamiento.target$target.d2<- as.character(entrenamiento.target$target.d2)
entrenamiento.target$target.d2<- as.factor(entrenamiento.target$target.d2)

prueba.target  <- prueba[prueba$target.d2 !="[0,0.1)", ]


prueba.target$target.d2<- as.character(prueba.target$target.d2)
prueba.target$target.d2<- as.factor(prueba.target$target.d2)



```


###Selección de variables

####Fast correlation-based filtering

```{r, warning=FALSE, message=FALSE, error=FALSE, echo=FALSE, eval=FALSE}


FCB.filtering <- function(datos, variable, p)
{
  df <- as.data.frame(train[which(sapply(train, is.numeric))]) ##eleminamos variables no numericas
  y <- train[,370]
  corr <- abs(apply(df, 2, cor, y, use = "p"))##se obtiene vector de correlacion
  corr <- sort(corr[names(corr) != 370],decreasing=TRUE)
  vars.quitan <- character(length(corr))
  nvars.quitan <- numeric(length(corr))
  for (i in 1:length(corr)) 
  {if (corr[i] > p) vars.quitan[i] <- names(corr)[i]}
  return(vars.quitan)
}




```


```{r, warning=FALSE, message=FALSE, error=FALSE, echo=TRUE, eval=FALSE}

FCB.filtering(train,370,0.02)

var.cor<-c("lastgift","maxramnt","avggift","hv2","ic5","ic4","hvp1","wealth2","hvp6",
           "hvp2","hvp3","ec8","hv3","mhuc1","income","hvp5","ic21","ic22","ic12",
           "hv4","rp2","numprm12","cluster2","hhas3","ic13","rp1","ec7","wealth1","rp3",
           "ic15","hhd9","ic6","occ11","ic20","occ4","eic15","occ2","pobc2","hhas4",
           "occ1","occ13","ic16","ec3","eic9","lastdate","dma","ec1","ec2")

form3  <- formula(paste(outcome1,"~ ",paste(var.cor,collapse = ' + '), sep=''))
```



```{r, warning=FALSE, message=FALSE, error=FALSE, echo=FALSE, eval=TRUE}

outcome1 <- target[3]

var.cor<-c("lastgift","maxramnt","avggift","hv2","ic5","ic4","hvp1","wealth2","hvp6",
           "hvp2","hvp3","ec8","hv3","mhuc1","income","hvp5","ic21","ic22","ic12",
           "hv4","rp2","numprm12","cluster2","hhas3","ic13","rp1","ec7","wealth1","rp3",
           "ic15","hhd9","ic6","occ11","ic20","occ4","eic15","occ2","pobc2","hhas4",
           "occ1","occ13","ic16","ec3","eic9","lastdate","dma","ec1","ec2")

form3  <- formula(paste(outcome1,"~ ",paste(var.cor,collapse = ' + '), sep=''))

```

### Random Forest


```{r, warning=FALSE, message=FALSE, error=FALSE, echo=TRUE, eval=TRUE}


rf.target <- randomForest(target.d2 ~ ., entrenamiento.target, importance=TRUE,na.action=na.omit)

imp.target <- importance(rf.target)

imp.target  <- as.data.frame(imp.target)

rf.vars <- rownames(imp.target[with(imp.target, order(-MeanDecreaseAccuracy)), ])

impvars  <- rf.vars[1:15]

outcome1 <- target[3]

form2  <- formula(paste(outcome1,"~ ",paste(impvars,collapse = ' + '), sep=''))

form2

```

##Modelos

```{r, warning=FALSE, message=FALSE, error=FALSE, echo=TRUE, eval=TRUE}


modelo.completo <-randomForest(target.d2 ~ ., prueba.target, importance=TRUE,na.action=na.omit)

modelo.cor<-randomForest(form3, prueba.target, importance=TRUE,na.action=na.omit)

modelo.rf<-randomForest(form2, prueba.target, importance=TRUE,na.action=na.omit)

modelo.completo
modelo.cor
modelo.rf

```

