---
title: "KDD_98"
author: "Claudia Carrera"
date: "December 8, 2014"
output: html_document
---
```{r, warning=FALSE, message=FALSE, error=FALSE, echo=FALSE, eval=TRUE}
library(Hmisc)
library(dplyr)
library(tidyr)
library(ggplot2)
library(lubridate)
library(stringr)
library(rpart)
library(randomForest)
```

```{r}
# Cargamos el dataset
setwd("~/Dropbox/Maestría/itam-dm/alumnos/GersR/Tarea KDD")

ds.path <- "/Users/Gers/Dropbox/Maestría/itam-dm/data/KDD1998/cup98lrn.txt" # Puede ser un URL o una dirección en el directorio

ds.name <- "cup98lrn" # Nombre de nuestro conjunto de datos, e.g. algas, german

ds <- loadData(name=ds.name, full_path=ds.path, sep=",", head=TRUE)

ds <- tbl_df(ds) # Para obtener un print mejorado
```

# Introducción

Explicamos la procedencia del archivo, como lo obtuvimos, indicar si es una muestra, etc.

Si es una muestra indicar el método de muestreo y el algoritmo para generar los números aleatorios

## Variables

Explicación de las variables que componen (o que deberían de componer) el dataset


# Estructura General

```{r, eval=TRUE}
ds
```


## Tamaño
```{r, eval=TRUE}
dim(ds)
```

## Estructura

```{r, eval=TRUE}
sapply(ds, class)
```

_NOTA: Indicar si hay una discrepancia entre las clases de las variables en el data set y en su significado, i.e. fechas que no son fechas, si no factores, etc._

# Sumario Estadístico

## Variables demográficas
```{r, echo=FALSE, eval=FALSE}
describe(ds[,1:28])
```

## Número de veces que el donador respondió a otras campañas
```{r, echo=FALSE, eval=FALSE}
describe(ds[,29:42])
```

## Overlay data (?)

```{r, echo=FALSE, eval=FALSE}
describe(ds[,43:55])
```

## Intereses del donador

```{r, echo=FALSE, eval=FALSE}
describe(ds[,56:74])
```

## Estatus PEP star RFA
```{r, echo=FALSE, eval=FALSE}
describe(ds[,75])
```

## Características de la vecindad del donador
```{r, echo=FALSE, eval=FALSE}
describe(ds[,76:361])
```

## Histórico de promociones
```{r, echo=FALSE, eval=FALSE}
describe(ds[,362:407])
```

## Resúmen de variables del histórico de promociones
```{r, echo=FALSE, eval=FALSE}
describe(ds[,408:412])
```


## Histórico de donativos
```{r, echo=FALSE, eval=FALSE}
describe(ds[,413:456])
```

## Resúmen de variables del histórico de donativos
```{r, echo=FALSE, eval=FALSE}
describe(ds[,457:469])
```

## ID y targets
```{r, echo=FALSE, eval=FALSE}
describe(ds[,470:473])
```

## RFA

**RFA** significa *Recency/Frequency/Donation Amount*

```{r, echo=FALSE, eval=FALSE}
describe(ds[,474:479])
```

## Clúster y Geocode

```{r, echo=FALSE, eval=FALSE}
describe(ds[,480:481])
```


# Descripción de las variables de salida

```{r, echo=TRUE}
(porcentaje.respuesta.b <- round(100 * prop.table(table(ds$TARGET_B)), digits=1))
```

```{r pie_target_b, echo=FALSE, fig.height=6, fig.align='center', fig.width=6}
etiquetas <- paste("TARGET_B=", names(porcentaje.respuesta.b), "\n", porcentaje.respuesta.b, "%", sep=" ")
pie(porcentaje.respuesta.b, labels = etiquetas)
```


```{r, echo=FALSE}
ds.positive <- ds[ds$TARGET_D >0, ]
target.d.positive <- ds.positive$TARGET_D
summary(target.d.positive)
```


```{r, echo=FALSE}
donaciones.positivas <- length(target.d.positive)
```


Las donaciones positivas son `r donaciones.positivas` y están distribuidas así:

```{r box_plot_target_d, fig.height=6, fig.align='center', fig.width=6, echo=FALSE}
boxplot(target.d.positive)
```

Si vemos aquellas que fueron mayores a **1 USD** (es decir, no fueron centavos), tenemos que restarle `r sum(!(target.d.positive %in% 1:200))` donaciones.

```{r, echo=FALSE}
target.d.positive <- round(target.d.positive)
```

```{r barplot_target_d_redondeado, fig.height=6, fig.align='center', fig.width=8, echo=FALSE}
barplot(table(target.d.positive), las=2, cex.axis=0.8, cex.names=0.8)
```

De acuerdo a la gráfica de arriba, discretizamos `TARGET_D` como sigue:

```{r, echo=TRUE}
ds$TARGET_D2 <- cut(ds$TARGET_D, right=FALSE, breaks=c(0,0.1, 10,15,20,25,30,50, max(ds$TARGET_D)))
```
```{r echo=FALSE}
ds.positive$TARGET_D2 <- cut(ds.positive$TARGET_D, right=FALSE, breaks=c(0,0.1, 10,15,20,25,30,50, max(ds.positive$TARGET_D)))
```

```{r, echo=FALSE}
table(ds$TARGET_D2)
```


# Limpieza de metadatos

```{r, eval=TRUE, echo=FALSE}
names(ds) <- normalizarNombres(names(ds))
```

Estandarizamos los nombres de las variables al estándar de `R`, quedando de la siguiente manera:

```{r, eval=TRUE, echo=FALSE}
names(ds)
```

# Ajuste de formatos

Las clases de las variables son

```{r, eval=FALSE, echo=TRUE}
sapply(ds, class)
```

# Transformación de variables

En esta sección incluímos la transformación de las variables necesarias (normalización, estandarización, _binning_, `log`, etc.)


*NOTA: Es recomendable hacer todas las transformaciones en un solo `mutate` y no una por una (a menos que haya problemas de memoria, y hay que usar otras técnicas).*
# Identificación de variables

```{r, eval=TRUE}
vars <- names(ds) # Guardamos los nombres de variables

target <- c("target.b", "target.d", "target.d2")  # Si el modelo es supervisado
risk <- NULL # Si se proveé, es la importancia de la observación respecto a la variable (es una variable de salida)
costo <- NULL # Costo de equivocarse en la predicción (Si se proveé) (es una variable de salida)
id <- "controln" # Armar una id con columnas, o seleccionar el id del dataset
```

# Recodificación

Antes de pasar a la etapa de ignorar variables, es importante **recodificar**. 

- Hay métodos como el  `randomForest` que no soporta variables categóricas con más de 32 niveles, habría que agruparlos (e.g. si son países se pueden reagrupar por región, similitud -esto requiere otra base de datos, etc.)

- Si las fechas son `timestamp` hay que extraer variables categóricas como `mes`, `día.de.la.semana`, `fin.de.semana`, `temporada`, etc. claro que depende del tipo del problema al que nos estemos enfrentando.


```{r, eval=TRUE, echo=FALSE}
vars.input <- setdiff(vars, target)
idxs.input <- sapply(vars.input, function(x) which(x == names(ds)), USE.NAMES=FALSE)

idxs.numericas <- intersect(idxs.input, which(sapply(ds, is.numeric)))
vars.numericas <- names(ds)[idxs.numericas]

idxs.categoricas <- intersect(idxs.input, which(sapply(ds, is.factor)))
vars.categoricas <- names(ds)[idxs.categoricas]
```

# Variables a ignorar

Identificamos en una variable `vars.a.ignorar`, las columnas a ignorar en el entrenamiento del modelo.

### IDs y variables de salida

```{r, eval=TRUE}
vars.a.ignorar <- union(union(id, if (exists("risk")) risk), if(exists("cost")) cost)
```

### Constantes y valores únicos por observación

```{r, eval=TRUE}

# Ignoramos las que tengan un único valor por cada observación, pueden ser IDs
# IMPORTANTE: Esto puede eliminar fechas, ver sección anterior

ids <- names(which(sapply(ds, function(x) length(unique(x)) == nrow(ds))))

# Ignoramos los factores que tengan muchos niveles
# IMPORTANTE: ver sección anterior

factors <- which(sapply(ds[vars], is.factor))
niveles <- sapply(factors, function(x) length(levels(ds[[x]])))
(muchos.niveles <- names(which(niveles > 32)))

vars.a.ignorar <- union(vars.a.ignorar, muchos.niveles)

# Constantes
constantes <- names(which(sapply(ds[vars], function(x) all(x == x[1L]))))

vars.a.ignorar <- union(vars.a.ignorar, c(ids, constantes))
```



### Faltantes

```{r, eval=TRUE}
# Las que sean puros NAs
ids.nas.count <- sapply(ds[vars], function(x) sum(is.na(x)))
ids.nas <- names(which(ids.nas.count == nrow(ds)))

vars.a.ignorar <- union(ids.nas, vars.a.ignorar)
```


```{r, eval=TRUE}
# Las que tengan muchos NAs (un 70% o más)
ids.many.nas <- names(which(ids.nas.count >= 0.7*nrow(ds)))

vars.a.ignorar <- union(ids.many.nas, vars.a.ignorar)
```

Las variables a ignorar son `r length(vars.a.ignorar)` y son las siguientes:

```{r, echo=FALSE}
vars.a.ignorar
```


### Variable de salida (`target`) 

Si el problema de minado, es supervisado, removemos las observaciones que tengan `NA` en la variable `target`

```{r, eval=TRUE}
dim(ds)
ds <- ds[!is.na(ds[target[1]]),]
ds <- ds[!is.na(ds[target[2]]),]
dim(ds)
```

Si el problema es de clasificación, hay que convertir la variable `target` a categórica.

```{r}
sapply(ds[,target], class)
```


```{r, eval=TRUE}
ds[target[1]] <- as.factor(ds[[target[1]]])
table(ds[target[1]])
```


```{r}
sapply(ds[,target], class)
```


Mostramos la distribución (esto nos indicará si el problema no está balanceado)

```{r check-unbalanced-data, eval=TRUE}
ggplot(data=ds, aes_string(x=target[1])) + geom_bar(width=0.3)
```


# Variables correlacionadas

```{r, eval=TRUE, cache=TRUE}
(system.time(vars.cor <- cor(ds[which(sapply(ds, is.numeric))], use="pairwise.complete.obs")))

vars.cor[upper.tri(vars.cor, diag=TRUE)] <- NA

vars.cor <- vars.cor                                  %>%
            abs()                                     %>%   
            data.frame()                              %>%
            mutate(var1=row.names(vars.cor))          %>%
            gather(var2, cor, -var1)                  %>%
            na.omit()
            

vars.cor <- vars.cor[order(-abs(vars.cor$cor)), ]

if (!file.exists("output")) dir.create("output") # Creamos la carpeta output, si no existe

# Guardar a CSV para tenerlo como respaldo
write.csv(vars.cor, "output/absolute_correlation.csv", row.names=FALSE)

(muy.cor <- filter(vars.cor, cor > 0.95)) # Mostramos las que tengan más del 95% de correlación

# Habría que decidir si se remueven y cuales se remueven (var1 o var2)
vars.a.ignorar <- union(vars.a.ignorar, muy.cor$var2)
```

Obtenemos la correlación entre las variables y los **target**

```{r, eval=FALSE, cache=TRUE}

```

Para variables categóricas medimos su **asociación** con una prueba $\chi$-cuadrada

```{r, eval=FALSE, cache=TRUE}
pruebaChiCuadrada <- function(var1, var2) {
  tabla <- table(var1, var2)
  
  plot(tabla, main=var1, las=1)
  
  print(var1)
  
  print(chisq.test(tabla))
}

sapply(names(which(sapply(ds.positive, is.factor))), pruebaChiCuadrada, var2=ds$target.d2)
```



# Valores faltantes

En esta sección hay que poner la estrategia de manejo de valores faltantes elegida durante la etapa del EDA.

Hay muy pocas ocasiones donde es recomendable dejar que el modelo se encargue de las imputaciones.

Las observaciones a omitir, guárdalas en `observaciones.omitidas`.

```{r}
observaciones.omitidas <- NULL

if (!file.exists("output")) dir.create("output") # Creamos la carpeta clean, si no existe

if(exists("observaciones.omitidas")) {
  write.csv(observaciones.omitidas, "output/observaciones_omitidas.csv", row.names=FALSE)
}
```


# Normalizar niveles

Removemos espacios, puntuaciones, camelCase, etc. en los niveles de los factores supervivientes.


```{r, eval=TRUE}
factors <- which(sapply(ds[vars], is.factor))
for (f in factors) levels(ds[[f]]) <- normalizarNombres(levels(ds[[f]]))
```



```{r, eval=TRUE, echo=FALSE}
# Removemos las variables
vars <- setdiff(vars, vars.a.ignorar)
```

# Identificación de Variables


## Variables independientes

```{r, eval=TRUE}
(vars.input <- setdiff(vars, target))
idxs.input <- sapply(vars.input, function(x) which(x == names(ds)), USE.NAMES=FALSE)
```

## Variables numéricas

```{r, eval=TRUE}
idxs.numericas <- intersect(idxs.input, which(sapply(ds, is.numeric)))
(vars.numericas <- names(ds)[idxs.numericas])
```

## Variables categóricas
```{r, eval=TRUE}
idxs.categoricas <- intersect(idxs.input, which(sapply(ds, is.factor)))
(vars.categoricas <- names(ds)[idxs.categoricas])
```

```{r, echo=FALSE}
# Por conveniencia guardamos el número de observaciones supervivientes
num.observaciones <- nrow(ds)
```

## Variables target
```{r}
target
```

```{r, eval=TRUE, echo=FALSE}
# Guardamos todo en la carpeta 
ds.date <- paste0("_", format(Sys.Date(), "%y%m%d"))
ds.rdata <- paste0(ds.name, ds.date, ".RData") # Guardamos todo en un RData para poder automatizar el modelado

if (!file.exists("clean")) dir.create("clean") # Creamos la carpeta clean, si no existe

save(ds, ds.name, ds.path, ds.date, target, risk, costo, 
     id, vars.a.ignorar, vars, num.observaciones, 
     vars.input, idxs.input,
     observaciones.omitidas,
     vars.categoricas, idxs.categoricas,
     file=paste0("clean", "/", ds.rdata)
     )
```


# Apéndice: Ambiente

```{r, echo=FALSE}
sessionInfo()
```

# Tarea 1
```{r}
ds$fecha = as.POSIXlt(ds$odatedw*86400,origin="1970-01-01 00:00.00", tz="GMT")
ds$year = year(ds$fecha)
(cortes <- quantile(ds$fecha, c(0, 0.33,0.66,1)))
ds$antiguedad <- cut(ds$fecha, breaks = cortes, labels = c('viejo','mediano','nuevo'))

#Quitamos las variables auxiliares
ds<-ds[,!(colnames(ds)%in%c("fecha","year"))]

## Pasar el codigo postal a estado 
zipcodes <- read.csv('zip_code_database.csv', header = TRUE, fill=TRUE)
zipcodes$zip <- as.character(zipcodes$zip)


arregla_zip <- function(zip){
  if(nchar(zip)<4){
    return(paste('00',zip,sep=''))
  }else{
    if(nchar(zip)==4){
      return(paste('0',zip,sep=''))
    }else{
      return(zip)
    }
  }
}

ds$zip <- apply(as.data.frame(ds$zip), 1, arregla_zip)
zipcodes <- zipcodes %>% select(zip,primary_city,state,latitude,longitude)
ds <- merge(ds,zipcodes,by='zip')

# Categoricas a numericas

cat_to_numeric <- function(ds,vars.categoricas){
  for(var in vars.categoricas){
    tab <- prop.table(table(ds[,var]))
    noms <- names(tab)
    props <- as.numeric(tab)
    cambia <- function(x){
      ind = which(noms == x)
      return(props[ind])
    }
    ds[,paste(var,'.num',sep='')] <- apply(as.data.frame(ds[,var]),1,cambia)
  } 
  return(ds)
}
ds <- cat_to_numeric(ds,vars.categoricas)

# Quitar variables muy desbalanceadas

muy_desbalanceado <- function(ds, vars.categoricas, max.prop = 0.9){
  vars.a.ignorar <- c()
  for(var in vars.categoricas){
    tab <- prop.table(table(ds[,var]))
    if(max(tab)>max.prop){
      vars.a.ignorar <- c(vars.a.ignorar, var)
    }
  }
  return(vars.a.ignorar)
}

(vars.a.ignorar.2 <- muy_desbalanceado(ds,vars.categoricas,0.95))
```
# Tarea 2
```{r}
#Fast Correlation
FCB.filtering <- function(datos, yname, delta = 0.9){
  termina = FALSE
  df = datos[which(sapply(datos, is.numeric))]
  vars <- colnames(df)
  vars.quitan <- c()
  ls <- c()
  y = datos[,yname]
  corr <- abs(apply(df, 2, cor, y, use = "p"))
  corr <- corr[names(corr) != yname]
  corr <- corr[order(corr,decreasing = TRUE)]
  var <- as.character(names(corr[1]))
  ls <- c(ls,var)
  yn <- datos[,var]
  corr2 <- abs(apply(df, 2, cor, yn, use = "p"))
  corr2 <- corr[names(corr) != var & names(corr) != yname]
  while(any(corr2 > delta,na.rm=TRUE) & !termina){
    vars.quitan = c(vars.quitan,names(corr2[corr2>delta]))
    df = df[,!(colnames(df) %in% vars.quitan | colnames(df) %in% ls)]
    if(length(colnames(df))>0){
      corr <- abs(apply(df, 2, cor, y, use = "p"))
      corr <- corr[names(corr) != yname]
      corr <- corr[order(corr,decreasing = TRUE)]
      var <- as.character(names(corr[1]))
      ls <- c(ls,var)
      yn <- datos[,var]
      corr2 <- abs(apply(df, 2, cor, yn, use = "p"))
      corr2 <- corr[names(corr) != var & names(corr) != yname]
    }else{
      termina = TRUE
    }
  }
  return(vars.quitan)
}

variables.a.ignorar<-unique(c(vars.a.ignorar,vars.a.ignorar.2,vars.a.ignorar.3,"target.d2","target.b"))

variables.Importantes.RandomForest<-randomForest(target.d~.,data=ds[,!(colnames(ds)%in%variables.a.ignorar)],na.action="na.delete")
```





