---
title: "Ejercicio german"
author: "Amanda Balderas"
output: html_document
---

**Cargamos librerias**

````{r, message=FALSE}
library(dplyr)
library(stringr)
library(ggplot2)
```

**Definimos directorio de trabajo**

```{r}
setwd("~/GitHub/itam-dm/alumnos/Amanda/german")
```

**Leemos los datos utilizando 0-load.r**

```{r}
source(file = '0-load.r')
```

**Veamos la estructura original de los datos**

```{r}
head(german.data)
```

**Preparamos la base utilizando 1-prepare.r**

```{r}
source(file = '1-prepare.r')
```

**Veamos la estructura final de los datos**

head(german.data)

### Ejercicio

* ¿Hay algo raro con los datos de préstamo?

Para verificar como se comportan los datos de préstamo, obtenemos un resumen

```{r}
summary(german.data$Good.Loan)
```

Se puede observar que hay una mayor cantidad de buenos, teniendo un 70%.

* ¿Cuál crees que debería ser la distribución del resultado del préstamo Good.Loan respecto a Credit history?

A mejor historial crediticio, un buen resultado de préstamo.

Obtenemos un resumen de resultados de préstamo agrupando por historial crediticio y observamos que en cuentas criticas/ con otros creditos, representan una importante catidad de préstamos buenos.

```{r}
agrupa<- group_by(german.data, 'Good.Loan','Credit history')
conteo_agrupa <- summarise(agrupa, n=n())
credit.history.df <- as.data.frame(conteo_agrupa)
credit.history.df
```

**Obtenemos la gráfica**

```{r}
ggplot(credit.history.df, aes(x=reorder(credit.history.df[,2],n), y = n)) + 
  geom_bar(stat="identity", fill = c("red", "blue", "green", "orange", "pink")) + 
  facet_wrap(~ Good.Loan) +
  coord_flip() + 
  theme(axis.text.y=element_text(size=rel(0.8)))
```

Para facilitar la creación de la gráfica vamos a modificar los nombres de la base usando la función rename.

```{r}
source('utils.r')
nombres <- colnames(german.data)
colnames(german.data) <- rename(nombres)
```
Con lo cambios obtenemos nuevamente nuestra tabla con el resumen de resultados de préstamo agrupando por historial crediticio y observamos que en cuentas criticas/ con otros creditos, representan una importante catidad de préstamos buenos.

```{r}
agrupa<- group_by(german.data, 'good.loan','credit.history')
conteo_agrupa <- summarise(agrupa, n=n())
credit.history.df <- as.data.frame(conteo_agrupa)
credit.history.df
```

Ahora obtenemos la misma gráfica de manera más sencilla utilizando los nombres de las variables

```{r}
ggplot(credit.history.df, aes(x=reorder(credit.history, n), y = n)) + 
  geom_bar(stat="identity", fill = c("red", "blue", "green", "orange", "pink")) + 
  facet_wrap(~ good.loan) +
  coord_flip() + 
  theme(axis.text.y=element_text(size=rel(0.8)))
```
