---
title: "Untitled"
author: "Carlos Ayala, Jared Romero y Marcos Olguin"
date: "27/11/2014"
output: html_document
---

###Función para detectar variabilidad.

Hacemos una función que nos permita saber cuanta variabilidad existen en los datos, para probarla, esta y las demás funciones que en este documento se presentaran, utilizaremos la base de datos de algas.

El primer paso es cargar la base.

```{r}
source("/home/jared/Proyectos/itam-dm/alumnos/jared275/utils.r")
algas<-cargar_algas()

```
Ahora creamos la función con la manipulación de los datos.

```{r}
str(algas)
mediana<-median(algas$mxPH, na.rm=T)
cuant<-quantile(algas$mxPH,probs=c(.25,.75),na.rm=T)
iqr<-cuant[2]-cuant[1]
res<-c(mediana,iqr)
names(res)<-c("mediana","RIQ")
res
```

Ahora que sabemos como hacerlo, lo generalizamos para hacer una función.

```{r}
low.variability<-function(base){
  formula<-function(variable){
    if (class(variable) %in% c("numeric","integer")){
      mediana<-median(variable, na.rm=T)
      cuant<-quantile(variable,probs=c(.25,.75),na.rm=T)
      iqr<-cuant[2]-cuant[1]
      res<-list(mediana,iqr,iqr/mediana,class(variable))
      names(res)<-c("mediana","RIQ","med/iqr","clase.var")
      res
      }else{
      res<-list(0,0,0,class(variable))
      names(res)<-c("mediana","RIQ","med/iqr","clase.var")
      res
  }
  }
  a<-NULL
  for (i in 1:ncol(base)){
  a<-rbind(a,formula(base[,i]))
}
  row.names(a)<-names(base)
  a
}
```

La probamos para saber si funciona correctamente, esta tabla nos permite ver cuan variable son las características de nuestra base de datos.

```{r}
german<-cargar_german()
low.variability(algas)
low.variability(german)
```

Ahora construimos una base de datos que nos diga cuales variables están más correlacionadas para decidir que variables quitar.

```{r}
correlation.filtering<-function(base){
  nums <- sapply(base, function(x) (is.numeric(x) | is.integer(x)))
  prueba<-base[,nums]
  prueba<-prueba[complete.cases(prueba),]
  corre<-NULL
  var1<-NULL
  var2<-NULL
  for(i in 1:(ncol(prueba)-1)){
    for(e in (i+1):ncol(prueba)){
      var1<-rbind(var1,names(prueba[i]))
      var2<-rbind(var2,names(prueba[e]))
      corre<-rbind(corre,cor(prueba[,i],prueba[,e]))
      }
    }
  a<-data.frame(var1=var1,var2=var2,correlacion=corre)
  a<-a[order(-abs(a$correlacion)),]
  a
}
```

Probamos las función.

```{r}
correlation.filtering(algas)
correlation.filtering(german)
```

Ahora una tabla de correlaciones con la variable de salida.

```{r}
FCB.filtering<-function(base,variable){
  tabla<-correlation.filtering(base)
  tabla<-rbind(tabla[tabla$var1==variable,],tabla[tabla$var2==variable,])
  tabla[order(-abs(tabla$correlacion)),]
}
```

Probamos la función

```{r}
FCB.filtering(algas,"a7")
FCB.filtering(german,"V21")
```


