---
title: 'Tarea 3: Feature Selection'
author: "Amanda Balderas M."
date: "Diciembre 2014"
output: html_document
---

```{r, echo = FALSE, eval=TRUE}
# Limpiamos objetos
rm(list = ls())  

# Cerramos gráficas
graphics.off()
```

```{r, warning=FALSE, message=FALSE, error=FALSE, echo=FALSE, eval=TRUE}
# Cargamos las librerias necesarias para el proceso
library(plyr)
library(tidyr)
library(dplyr)
library(ggplot2)
library(directlabels)
library(lubridate)
library(stringr)
library(corrplot)
library(corrgram)
```

```{r, echo = FALSE, eval=TRUE}
# Guardamos la ruta de trabajo
#ds.path <- 'd:/User Profiles/H11765/Desktop/Maestria/2_Mineria_Datos_II/Tarea3_Feature_Selection'
#ds.path <- 'C:/Users/Amanda/Documents/GitHub/itam-dm/alumnos/Amanda/Tarea3_Feature_Selection'
ds.path <- 'C:/Users/Amanda/Documents/Tarea3_Feature_Selection'

# Definimos directorio de trabajo
setwd(ds.path)

# Definimos nombre de la base
ds.name <- 'algas'

# Definimos la ruta de donde se obtendrán los datos
ds.url <- paste(ds.path, '/', ds.name, '.txt', sep = '')

# Cargamos nuestro archivo de funciones utils_algas.r
source('utils_algas.r')
source('utils_algas_fs.r')

# Cargamos la base de análisis
source('0-load_algas.r')

# Para obtener un print mejorado
ds <- tbl_df(ds)

# Preparamos la base
source('1-prepare_algas.r')
```

```{r, echo=FALSE, eval=TRUE}
# Selección de variables numéricas a analizar
#sapply(ds, function(x) class(x))
#tipos <- lapply(ds, function(x) class(x))
#numeric_cols <- which(ifelse(tipos == 'numeric', TRUE, FALSE))
#numeric_cols <- setdiff(names(numeric_cols), 'id')
numeric_cols <- c(4:11)

# Base de variables a analizar
ds_1 <- as.data.frame(ds[,numeric_cols])

# Variable target
var_target <- 'a1'
target <- ds[,var_target]
```

Para estos ejemplos vamos a utilizar la base *algas* y consideraremos como variable *target* la variable *a1*.

### Filtrado basado en las propiedades de la distribución

```{r, echo=FALSE, eval=TRUE}
# Definir porcentaje de IQR
porcentaje <- 1/5
variables_filtra_1 <- low.variability(ds_1, porcentaje)
print("Las variables filtradas con este método serían:")
variables_filtra_1
```

### Correlation Filtering

```{r, echo=FALSE, eval=TRUE}
# Definir la correlación deseada para filtrar
correlacion <- 0.90
variables_filtra_2 <- correlation.filtering(ds_1, correlacion)
print("Las variables filtradas con este método serían:")
variables_filtra_2
```

### Fast correlation - based filtering

```{r, echo=FALSE, eval=TRUE}
# Definir número de veces que se repetirá el proceso
variables_filtra_3 <- FCB.filtering(ds_1, target)
print("Las variables filtradas con este método serían:")
variables_filtra_3
```

### Forward selection

Para esta implementación y ejemplo vamos a considerar como modelo una regresión lineal. El algoritmo que se realizó es totalmente manual sin utilizar funciones ya hechas para este caso particular donde se utilizar regesión lineal.

Tenemos que realizando tres iteraciones del método nos quedan seleccionadas las variables *po4*, *no* y *mxph*.

```{r, echo=FALSE, eval=TRUE}
variables_filtra_4 <- forward.filtering(ds_1, target)
```

### Epsilon

Para el caso de variables categoricas, vamos a realizar el ejercicio en las 3 variables categoricas, considerando cada clase como clase de ínteres . Vamos a considerar una probabilidad de la clase del 50%.

```{r, echo=FALSE, eval=TRUE}
for (j in 1:3){
  j <- 1
  var_cat <- names(ds)[j]
  prob_clase <- 0.50
  ds_2 <- ds[,var_cat]
  clases <- as.vector(unique(ds_2))
  for (i in 1:length(clases)){
    epsilon <- epsilon_categorica(ds_2, clases[i], prob_clase)
    print(paste("La epsilón para la variable ", var_cat, "clase", clases[i]))
    print(epsilon)
  }
}
```

Para el caso de variables numericas, vamos a realizar el ejercicio en 3 variables numéricas, considerando una media 0 y varianza 1.

```{r, echo=FALSE, eval=TRUE}
for (j in 4:6){
  var_num <- names(ds)[j]
  med <- 0
  vari <- 1
  ds_3 <- ds[,var_num]
  epsilon <- epsilon_numerica(ds_3, med, vari)
  print(paste("La epsilón para la variable ", var_num))
  print(epsilon)
}
```